臺灣高等法院臺中分院刑事判決　　　　99年度上訴字第1604號
上　訴　人
即　被　告　吳茂毅
　　　　　　　　　　（另案於法務部矯正署臺中監獄執行中）
選任辯護人　王素玲律師
上列上訴人因毒品危害防制條例案件，不服臺灣臺中地方法院99
年度訴字第856號中華民國99年7月12日第一審判決（起訴案號：
臺灣臺中地方法院檢察署99年度偵字第3894號、第4796號），提
起上訴，本院判決如下：
    主  文
原判決關於吳茂毅被訴如附表一之所示販賣第一級毒品罪、附
表二編號一之、編號二之、所示販賣第二級毒品罪及定應
執行刑部分撤銷。
吳茂毅犯如附表一之所示之販賣第一級毒品罪、犯附表二編號
一之、編號二之、所示販賣第二級毒品罪，各處如附表一
之、附表二編號一之、編號二之、所示之刑（含主刑、
從刑）。
其餘上訴駁回。
吳茂毅所犯第二項所示各罪所科之刑與駁回上訴部分各罪所科之
刑，主刑部分應執行有期徒刑拾貳年。
    事  實
一、吳茂毅綽號「貓咪」、「阿義」、「貓」、「阿弟仔」、「
    貓仔」，明知海洛因、甲基安非他命、ＭＤＭＡ（3,4-亞甲
    基雙氧甲基安非他命，俗稱搖頭丸，下稱ＭＤＭＡ）各為毒
    品危害防制條例第2條第2項第1款、第2款所列管之第1級、
    第2級毒品，不得非法持有、販賣，且明知甲基安非他命經
    行政院衛生署明令公告列為禁藥管理，係屬藥事法第22條第
    1項第1款所定之禁藥，不得轉讓、持有，竟以其所有之門號
    0000000000號行動電話作為販賣毒品之聯絡工具，而各為下
    列販賣第一級毒品海洛因（下稱海洛因）、第二級毒品甲基
    安非他命（下稱甲基安非他命）、第二級毒品ＭＤＭＡ、及
    轉讓禁藥甲基安非他命等行為：
  (一)吳茂毅各基於販賣海洛因以牟利之犯意，由曹家榮以其使用
    之門號0000000000號行動電話，撥打吳茂毅之上開行動電話
    ，雙方談妥海洛因交易之數量、價格及交易地點後，吳茂毅
    遂於如附表一所示之時間、地點，先後四次將海洛因販賣予
    曹家榮。吳茂毅販賣毒品所得各為新臺幣（下同）500元、
    2000元、500元、1000元（如附表一所示）。
  (二)吳茂毅各基於販賣甲基安非他命以牟利之犯意，分別為下列
    行為：
  1.蔡誌原以其使用之門號0000000000號行動電話，撥打吳茂毅
    之上開行動電話，雙方談妥甲基安非他命交易之數量、價格
    及交易地點後，吳茂毅遂於如附表二編號一所示之時間、地
    點，先後三次將甲基安非他命販賣予蔡誌原。吳茂毅販賣毒
    品所得各為500元、500元、5000元（如附表二編號一所示）
    。
  2.邱宏洋以其使用之門號0000000000號或0000000000號行動電
    話，撥打吳茂毅之上開行動電話，雙方談妥甲基安非他命交
    易之數量、價格及交易地點後，吳茂毅遂於如附表二編號二
    所示之時間、地點，先後三次將甲基安非他命販賣予邱宏洋
    。吳茂毅販賣毒品所得各為1000元、1000元、1000元（如附
    表二編號二所示）。
  3.吳汶諮以其使用之門號0000000000號行動電話，撥打吳茂毅
    之上開行動電話，雙方談妥甲基安非他命交易之數量、價格
    及交易地點後，吳茂毅遂於如附表二編號三所示之時間、地
    點，先後五次將甲基安非他命販賣予吳汶諮(其中如附表二
    編號三所示之販賣毒品犯行因吳汶諮賒欠而未有所得) 。
    吳茂毅販賣毒品所得共為4600元（如附表二編號三所示）。
  4.陳增軒以其使用之門號0000000000號行動電話，撥打吳茂毅
    之上開行動電話，雙方談妥甲基安非他命交易之數量、價格
    及交易地點後，吳茂毅遂於如附表二編號四所示之時間、地
    點，先後二次將甲基安非他命販賣予陳增軒。吳茂毅販賣毒
    品所得各為1000元、1000元（如附表二編號四所示）。
  (三)吳茂毅基於販賣ＭＤＭＡ以營利之犯意，由王鴻明以其使用
    之門號0000000000號行動電話，撥打吳茂毅之上開行動電話
    ，雙方談妥ＭＤＭＡ交易之數量、價格及交易地點後，吳茂
    毅遂於如附表二編號五所示之時間、地點，販賣ＭＤＭＡ一
    顆予王鴻明。吳茂毅販賣毒品所得為500元（如附表二編號
    五所示）。
  (四)吳茂毅基於轉讓禁藥甲基安非他命之犯意，分別為下列行為
    ：
  1.於如附表三編號一所示之時間、地點，無償轉讓價值約2000
    元（數量不明，無證據證明淨重達10公克以上）之禁藥甲基
    安非他命予吳汶諮（如附表三編號一所示）。
  2.於如附表三編號二所示之時間、地點，無償轉讓約一點多公
    克之禁藥甲基安非他命予蔡誌原（如附表三編號二所示）。
二、嗣為警於99年2月5日晚上10時30分許，在臺中市○○路○段
    （起訴書誤植為崇德路二段）與崇德十路口拘提吳茂毅到案
    ，並扣得吳茂毅所有之海洛因7小包（合計淨重2‧44公克，
    驗餘合計淨重2‧35公克，包裝袋總重2‧32公克，外包裝因
    與第1級毒品海洛因相結合無從析離而應視為第1級毒品，如
    附表四編號一所示）、甲基安非他命20包（驗前總毛重17‧
    32公克，包裝袋總重4‧80公克，驗前總純質淨重10‧89 公
    克，鑑驗用罄0.11公克，外包裝因與第2級毒品甲基安非他
    命相結合無從析離而應視為第2級毒品，如附表四編號二所
    示）、被告吳茂毅所有供上揭各次販賣第1、2級毒品及轉讓
    禁藥所用之門號0000000000號行動電話1支（含SIM卡一張，
    如附表四編號三所示）、電子秤1台（如附表四編號四所示
    ）及被告吳茂毅所有預備供上揭各次販賣第1、2級毒品及轉
    讓禁藥所用之分裝夾鍊袋2包（如附表四編號五所示）。
三、案經臺中縣警察局烏日分局及憲兵司令部豐原憲兵隊報請臺
    灣臺中地方法院檢察署檢察官偵查起訴。
    理  由
壹、證據能力方面：
一、按被告以外之人於偵查中向檢察官所為之陳述，除顯有不可
    信之情況者外，得為證據，刑事訴訟法第159條之1第2項定
    有明文。偵查中對被告以外之人（包括證人、鑑定人、告訴
    人、被害人及共同被告等）所為之偵查筆錄，或被告以外之
    人向檢察官所提之書面陳述，性質上均屬傳聞證據。惟現階
    段刑事訴訟法規定檢察官代表國家偵查犯罪、實施公訴，依
    法其有訊問被告、證人及鑑定人之權，證人、鑑定人且須具
    結，而實務運作時，檢察官偵查中向被告以外之人所取得之
    陳述，原則上均能遵守法律規定，不致違法取供，其可信度
    極高，職是，被告以外之人前於偵查中已具結而為證述，除
    反對該項供述得具有證據能力之一方，已釋明「顯有不可信
    之情況」之理由外，不宜以該證人未能於審判中接受他造之
    反對詰問，即遽指該證人於偵查中之陳述不具證據能力。查
    本件證人曹家榮、蔡誌原、邱宏洋、吳汶諮、廖偉良、陳增
    軒、王鴻明於偵查中所為之陳述，雖屬傳聞證據，然渠等於
    偵查中所為證言，均經具結，而被告及其辯護人均未釋明上
    開證人之陳述有何「顯不可信之情況」，且於客觀之外部情
    狀上，難認有何顯不可信之情狀，依上揭規定，應認證人曹
    家榮、蔡誌原、邱宏洋、吳汶諮、廖偉良、陳增軒、王鴻明
    於偵查中所為之證述，得為證據。
二、又偵查犯罪機關依法定程序監聽之錄音，係以監聽之錄音帶
    為其調查犯罪所得之證據，司法警察依據監聽錄音結果予以
    翻譯而製作之通訊監察譯文，乃該監聽錄音帶內容之顯示，
    此為學理上所稱之「派生證據」，屬於文書證據之一種。於
    被告或訴訟關係人對該譯文之真實性發生爭執或有所懷疑時
    ，法院固應依刑事訴訟法第165條之1第2項之規定，勘驗該
    監聽錄音帶以踐行調查證據之程序，俾確認該錄音之聲音是
    否為通訊者本人及其內容與通訊監察譯文之記載是否相符，
    或傳喚該通訊者為證據調查。倘被告或訴訟關係人對該通訊
    監察譯文之真實性並不爭執，即無勘驗辨認其錄音之聲音予
    以調查之必要，法院於審判期日如已踐行提示通訊監察譯文
    供當事人辨認或告以要旨，使其表示意見等程序並為辯論者
    ，其所為之訴訟程序即無不合（最高法院97年度臺上字第56
    1號判決意旨可資參照）。再按有事實足認被告或犯罪嫌疑
    人有最輕本刑為三年以上有期徒刑之罪嫌，並危害國家安全
    或社會秩序情節重大，而有相當理由可信其通訊內容與本案
    有關，且不能或難以其他方法蒐集或調查證據者，得發通訊
    監察書。前項通訊監察書，偵查中由檢察官依司法警察機關
    聲請或依職權以書面記載第11條之事項，並敘明理由、檢附
    相關文件，聲請該管法院核發。通訊保障及監察法第5條第
    1項第1款、第2項定有明文。本案經本院所引用有關行動電
    話號碼0000000000號之監聽錄音，係經原審法院法官核准在
    案，有詳載案由、監察電話、對象及時間等之原審法院98年
    度聲監字第1299號、98年度聲監續字第1045號、99年度聲監
    續字第43號、98年度聲監字第1462號、98年度聲監續字第
    939號通訊監察書、電話附表等附卷可參（見本院卷第126-1
    40頁），係依法所為之監聽；況審酌電話監聽侵害被告權益
    之種類及輕重、對於被告訴訟上防禦不利益之程度、犯罪所
    生之危害或實害等情形，兼顧人權保障及公共利益之均衡維
    護，亦認此部分電話監聽合於比例原則，是認應具有證據能
    力。且下列經本院所引用認定之通訊監察譯文，被告及辯護
    人對該通訊監察譯文之真實性並不爭執，，復經本院於審判
    期日踐行提示通訊監聽譯文供當事人、選任辯護人辨認並告
    以要旨，使渠等表示意見，是該通訊監察譯文自亦有證據能
    力。
三、末按被告以外之人於審判外之陳述，雖不符刑事訴訟法第15
    9條之1至第159條之4之規定，而經當事人於審判程序同意作
    為證據，法院審酌該言詞陳述或書面陳述作成時之情況，認
    為適當者，亦得為證據。當事人、代理人或辯護人於法院調
    查證據時，知有第159條第1項不得為證據之情形，而未於言
    詞辯論終結前聲明異議者，視為有前項之同意，刑事訴訟法
    第159條之5定有明文。核其立法意旨在於傳聞證據未經當事
    人之反對詰問予以核實，原則上先予排除。惟若當事人已放
    棄反對詰問權，於審判程序中表明同意該等傳聞證據可作為
    證據；或於言詞辯論終結前未聲明異議，基於尊重當事人對
    傳聞證據之處分權，及證據資料愈豐富，愈有助於真實發見
    之理念，且強化言詞辯論主義，使訴訟程序得以順暢進行，
    上開傳聞證據亦均具有證據能力。查：本判決除上揭所述證
    據資料外，下列所引之被告以外之人於審判外所為之陳述及
    卷內其他書證（供述證據部分），固屬不具傳聞法則例外情
    形之傳聞證據，惟檢察官、被告及其辯護人對於此部分證據
    之證據能力，迄至本院言詞辯論終結前均未聲明異議，故應
    視為同意此部分證據資料均得作為證據，本院審酌此部分證
    據作成時，較無人情施壓或干擾，亦無不當取證之情形，認
    為以之作為本案之證據亦屬適當，是此部分證據自具有證據
    能力，合先敘明。
貳、實體方面：
一、被告吳茂毅有上揭如附表一所示販賣海洛因予證人曹家榮、
    如附表二所示販賣甲基安非他命予證人蔡誌原、邱宏洋、吳
    汶諮、陳增軒、販賣ＭＤＭＡ予證人王鴻明及如附表三所示
    轉讓禁藥甲基安非他命予證人吳汶諮、蔡誌原等犯罪事實，
    均業據上訴人即被告（以下稱被告）吳茂毅於偵查（見99
    年度偵字第3894號偵查卷一第136頁、原審99年度聲羈字第
    156號卷第6、7頁）及原審（見原審卷第144-146頁）、本院
    （見本院卷第53-56頁、第171-174頁）審理時自白不諱。且
    查：
  (一)
  1.證人曹家榮分別於警詢及偵查中具結證稱：「我曾持用00
    00000000號行動電話聯絡0000000000號
    行動電話，向綽號『貓咪』之男子（經指認為被告吳茂毅）
    購買海洛因毒品。」、「九十八年十一月十八日下午一時三
    十二分許、一時三十四分許、一時四十七分許，九十八年十
    一月二十二日中午十二時二十五分許、十二時三十六分許、
    及同日下午六時五十二分許，九十八年十一月二十七日上午
    八時三十四分許，九十九年一月十一日上午九時四十三分許
    之通訊監察譯文內容，是我向吳茂毅購買毒品之對話。」、
    「九十八年十一月十八日，我們約在臺中縣大雅鄉○○路上
    吳茂毅上班的工廠對面，我向他買半張即五百元的海洛因，
    一手交錢、一手交貨，時間是在當天下午二點多左右。」、
    「九十八年十一月二十二日，我們約在臺中縣大雅鄉○○路
    吳茂毅住家附近，我向他買二張即二千元的海洛因，一手交
    錢、一手交貨，時間是在當天晚間七點半左右。」、「九十
    八年十一月二十七日，我們約在臺中縣大雅鄉我家附近的月
    祥路上，我向他買半張即五百元的海洛因，一手交錢、一手
    交貨，時間是在當天中午快十二點左右。」、「九十九年一
    月十一日，我們約在臺中縣大雅鄉○○路上的全家便利商店
    前，我向他買一張即一千元的海洛因，一手交錢、一手交貨
    ，時間是在當天中午十二點二十幾分左右。」、「我與吳茂
    毅都以『酒』稱呼海洛因。」等語綦詳（見99年度偵字第38
    94號偵查卷一第83、84頁；第113至115頁）。
  2.被告吳茂毅使用之門號0000000000號行動電話與證人曹家榮
    使用之門號0000000000號行動電話確分別於：(1)98年11月1
    8日下午1時32分許、1時34分許、1時47分許，通話聯繫「要
    半張」（指購買五百元海洛因毒品）事宜；(2)98年11月22
    日中午12時25分許、12時36分許、及同日下午6時52分許，
    通話聯繫「要二瓶酒」（指購買2000元海洛因毒品）事宜；
    (3)98年11月27日上午8時34分許，通話聯繫「要半」（指購
    買五百元海洛因毒品）事宜；(4)99年1月11日上午9時43 分
    許通話聯繫，約定當天中午交易海洛因毒品事宜等情，亦有
    0000000000號行動電話通訊監察譯文及監聽錄音檔光碟（見
    99年度偵字第3894號偵查卷一第86至90頁；光碟附於證物袋
    ）在卷可考。
  3.綜上，證人曹家榮上揭於警詢、偵訊時所為之向被告購買海
    洛因之證述情節既屬一致，且並無齟齬之處，復有該門號00
    00000000號行動電話之通訊監察譯文在卷可佐，且有證人曹
    家榮行動電話通訊錄翻拍照片（見99年度偵字第3894號偵查
    卷一第92頁）附卷可稽，應認證人曹家榮上揭所述並非虛構
    ，而屬可採。足認被告於偵查、原審及本院審理時自白先後
    於如附表一所示之時、地販賣海洛因予證人曹家榮共四次之
    犯行，應與事實相符。
  (二)
  1.證人蔡誌原於警詢及偵查中具結證稱：「我都用我的手機0
    000000000號撥打綽號『阿義』之男子（本名吳茂
    毅）的手機0000000000號聯絡購買毒品安非他命
    。」、「我們都以『酒』稱呼安非他命。『半箱』是指『半
    錢』之意。」、「九十八年十一月二十三日晚上十時二十五
    分許、十時四十五分許、十一時七分許、十一時四十四分許
    之通訊監察譯文，是我與『阿義』之對話；這次我有跟他買
    安非他命，當天晚上十一時四十四分講電話時，他已經到臺
    中市○○路的松湯汽車旅館旁的阿拉丁ＫＴＶ前面，我從Ｋ
    ＴＶ出來，該次我買五百元的安非他命，一手交錢、一手交
    貨。」、「九十八年十二月十六日下午三時二十六分許之通
    訊監察譯文，是我與『阿義』之對話；這次我有跟他買到安
    非他命，我們約在當天下午五、六點碰面，地點是在臺中縣
    大雅鄉的路邊，跟他買五百元的安非他命，一手交錢、一手
    交貨。」、「九十九年一月十二日下午二時十六分許、二時
    三十一分許、三時四十九分許之通訊監察譯文，是我與『阿
    義』之對話；這次我有跟他買到安非他命，我們約在當天下
    午四點多碰面，地點在他臺中縣大雅鄉○○路公司外面，跟
    他買五千元的安非他命，數量是四分之一錢，就是譯文中所
    說的『四罐』或『四箱』，也是一手交錢、一手交貨。」、
    「扣案之安非他命是我向『阿義』拿的，拿的時間約為九十
    九年一月中旬，地點在臺中縣大雅鄉，詳細地點我不記得，
    他只給我一點點，約一公克多而已，但我沒有用多少，該次
    我沒有給他錢，因為我身上沒有錢，他就送我施用。」、「
    扣案之安非他命是吳茂毅在九十九年一月二十日左右送我的
    。」等語綦詳（見99年度偵字第3894號偵查卷一第35、36頁
    ；第55、56頁）。
  2.被告吳茂毅使用之門號0000000000號行動電話與證人蔡誌原
    使用之門號0000000000號行動電話確分別於：(1)98年11 月
    23日晚上10時25分許、10時45分許、11時7分許、11時44 分
    許，通話聯繫「要半箱酒」（指購買半錢即500元之安非他
    命），並約定交易地點為松湯隔壁ＫＴＶ事宜；(2)98年12
    月16日下午3時26分許，通話聯繫「要半箱酒」（指購買半
    錢即500元之安非他命）事宜；(3)99年1月12日下午2時16分
    許、2時31分許、3時49分許，通話聯繫「帶四罐ＶＳＯＰ去
    公司」（指購買5000元之安非他命），地點在吳茂毅公司事
    宜等情，亦有0000000000號行動電話通訊監察譯文及監聽錄
    音檔光碟（見99年度偵字第3894號偵查卷一第46、47頁；光
    碟附於證物袋）在卷可考。
  3.又於99年2月5日晚上10時30許，在臺中市○○路○段與崇德
    十路口，為警扣得被告吳茂毅無償轉讓予證人蔡誌原施用後
    所剩餘之白色結晶1小包，經行政院衛生署草屯療養院以化
    學呈色法、氣相層析質譜法（GC/MS）鑑驗結果：檢出甲基
    安非他命（Methamphetamine），淨重1.1472公克，驗餘淨
    重1.1449公克等情，有行政院衛生署草屯療養院草療鑑字第
    ０九九０二００一七０號鑑定書（見99年度毒偵字第529 號
    偵查影印卷）可憑。
  4.綜上，證人蔡誌原上揭於警詢、檢察官偵查時所為之向被告
    購買甲基安非他命之證述情節既屬一致，並無齟齬之處，復
    有該門號0000000000號行動電話之通訊監察譯文在卷可佐，
    且有臺中縣警察局烏日分局偵查隊毒品案件被告通聯紀錄表
    、查獲蔡誌原現場地圖（見99年度偵字第3894號偵查卷一第
    49-52頁）、現場照片五張（見臺中縣警察局烏日分局中縣
    烏警偵字第０九九００００六０六號警卷第46-48頁）附卷
    可稽，並有被告轉讓予證人蔡誌原施用後所剩餘之第2級毒
    品甲基安非他命1小包（淨重1.1472公克，驗餘淨重1.1449
    公克）足資佐證，應認證人蔡誌原上揭所述並非虛構，而屬
    可採。則被告吳茂毅於偵查、原審及本院審理時自白於如附
    表二編號一所示之時、地販賣甲基安非他命予證人蔡誌原共
    三次，及附表三編號二所示時、地轉讓禁藥甲基安非他命予
    證人蔡誌原一次之犯行，應與事實相符。
  (三)
  1.證人邱宏洋分別於警詢及偵查中具結證稱：「我用0000
    000000號及0000000000號電話撥打綽號『
    阿義』男子（經指認為被告吳茂毅）之000000000
    0號電話，聯絡購買安非他命。」、「九十八年十二月二日
    凌晨一時四十二分許、同日下午三時五十七分許、及同日晚
    上八時十八分許之通訊監察譯文，是我與『阿義』之對話；
    一時四十二分這通是在講他之前賣給我的毒品量不夠，沒有
    裝滿，下午三時五十七分、晚上八時十八分這二通就是要跟
    他買毒品，他直到隔天的凌晨即九十八年十二月三日凌晨二
    點多才拿到我公司樓下給我，我以一千元跟他買一包安非他
    命，一手交錢、一手交貨。」、「九十九年一月五日晚上七
    時四十四分許、八時二十九分許之通訊監察譯文，是我與『
    阿義』之對話；這二通都是為了要跟他買毒品，當天他比較
    準時，於晚上九點多在我公司樓下跟他交易一千元的安非他
    命」、「九十九年二月二日晚上約七點多，我以公共電話打
    『阿義』之0000000000號電話，電話中我跟他說
    我要一瓶酒，他就知道我要買毒品，『酒』就是指安非他命
    ，他也知道我要的量多少。到當晚十一點多，他拿到我公司
    樓下給我，我以一千元跟他買一包安非他命，一手交錢、一
    手交貨。」等語綦詳（見99年度偵字第3894號偵查卷一第20
    、21頁；第61、62頁），又證人邱宏洋就伊於99年1月5日晚
    上9時至10時間向被告購買1000元之甲基安非他命乙節，於
    偵訊時雖證稱伊錢不夠，先欠著云云，惟其於本院審理中已
    到庭結證被告嗣至其上班的酒店簽帳消費，而抵銷該筆毒品
    交易價金債務（見本院卷第80-1頁），此亦為被告當庭供承
    屬實（見本院卷第80-1頁背面）。故此部分毒品交易，應認
    被告吳茂毅仍有取得毒品交易對價。
  2.被告吳茂毅使用之門號0000000000號行動電話確分別於：(1
    )98年12月2日凌晨1時42分許、下午3時57分許、晚上8時18
    分許，與證人邱宏洋使用之門號0000000000號行動電話通話
    聯繫「要一罐酒來喝」（指購買1000元之安非他命）事宜；
    (2 )99年1月5日晚上7時44分許、8時29分許，與證人邱宏洋
    使用之門號0000000000號行動電話通話聯繫「要那一種酒」
    （指購買1000元之安非他命）事宜等情，亦有0000000000號
    行動電話通訊監察譯文及監聽錄音檔光碟（見99年度偵字第
    3894號偵查卷一第23、24頁；光碟附於證物袋）在卷可考。
  3.綜上，證人邱宏洋上揭於警詢、偵訊時所為之向被告購買甲
    基安非他命之證述情節既屬一致，並無齟齬之處，復有該門
    號0000000000號行動電話之通訊監察譯文在卷可佐（見99年
    度偵字第3894號偵查卷一第25頁）附卷可稽，應認證人邱宏
    洋上揭所述並非虛構，而屬可採。足認被告於偵查及原審、
    本院審理時自白先後於如附表二編號二所示之時、地販賣甲
    基安非他命予證人邱宏洋共三次之犯行，應與事實相符。
  (四)
  1.證人吳汶諮分別於警詢及偵訊時具結證稱：「我以0000
    000000號行動電話撥打綽號『貓』的男子（經指認為
    被告吳茂毅）0000000000號行動電話，聯絡購買
    毒品。」、「0000000000號與00000000
    00號之監聽譯文，是我與吳茂毅之對話。」、「九十八年
    十一月二十五日下午四時二十二分、四時三十九分之通話，
    是要向吳茂毅購買毒品；當天我們約在臺中縣大雅鄉大華國
    中前的7-11，我向吳茂毅購買一千元的安非他命，一手交錢
    、一手交貨。」、「九十八年十一月二十八日下午四時二十
    六分、五時四十二分之通話，是要向吳茂毅購買毒品；當天
    我們約在臺中縣大雅鄉○○路上的肯德基前，我向吳茂毅購
    買一千元的安非他命，該次我錢先欠著，他把毒品交給我，
    我不知道數量。」、「九十八年十二月四日凌晨四時五十五
    分是我男友廖偉良傳簡訊給吳茂毅的，九時四十七分跟他說
    我們到了；當天我們約在臺中縣大雅鄉○○路吳茂毅上班工
    廠對面便利商店，我向吳茂毅購買一千元的安非他命；因他
    指著便利商店監視錄影器，說怕會被別人看見，所以叫我將
    機車置物箱打開，他拿我機車置物箱的衛生紙，將毒品塞入
    衛生紙內，當時我在旁邊，他叫我將錢一樣丟在機車置物箱
    內，他塞好毒品後，把毒品丟到置物箱，就把錢拿走，跟我
    說毒品在衛生紙內。」、「九十八年十二月十六日下午五時
    四十分的簡訊是我打的，下午五時五十二分是吳茂毅打給我
    的，他問我在哪裡，我跟他說我在7-11；當天我們約在我家
    附近即臺中縣大雅鄉○○○路上的7-11，向吳茂毅購買一千
    元的安非他命，他先把毒品給我，叫他晚一點再來拿錢，後
    來當天吳茂毅有來跟我拿，我只給他六百元，因為我錢不夠
    ，他就說六百元就好了。」、「九十八年十二月二十三日我
    在住院，當天下午一時四十三分之簡訊是廖偉良拿我的手機
    打簡訊給吳茂毅，因為吳茂毅沒有回，下午二時二十一分這
    一通通話就是我直接打給吳茂毅；當天我們約在臺中市○○
    路上的澄清醫院旁，我向吳茂毅購買二千元的安非他命，一
    手交錢、一手交貨。」、「九十八年十二月三日上午八時八
    分簡訊是我發的，當天下午二時十九分他說他到了，當天我
    們約在我家外面附近，我向吳茂毅拿二千元的安非他命，但
    該次是吳茂毅請我用。」等語綦詳（見99年度偵字第3894號
    偵查卷一第94、95頁；第111至113頁）。
  2.證人廖偉良於檢察官偵訊時亦具結證稱：「吳汶諮0000
    000000號行動電話於九十八年十二月四日凌晨四時五
    十五分及九十八年十二月二十三日下午一時四十三分傳送之
    簡訊是我所發；實際跟吳茂毅交易毒品的人是吳汶諮；這二
    次都有交易成功。」、「簡訊中所說的『酒』是指安非他命
    。」等語明確（見99年度偵字第3894號偵查卷一第135頁）
    。
  3.被告吳茂毅使用之門號0000000000號行動電話與證人吳汶諮
    使用之門號0000000000號行動電話通聯情形：(1)98年11月
    25日下午4時22分許、4時39分許，通話聯繫「要一罐」（指
    購買1000元安非他命毒品），並相約在大雅大華國中旁的7-
    11事宜；(2)98年11月28日下午4時26分許、5時42分許，通
    話聯繫「要一罐酒」（指購買1000元安非他命毒品），並相
    約在肯德基事宜；(3)98年12月4日凌晨4時55分許，傳送「
    拿酒來濃度四分之一」簡訊內容，上午9時47分許，通話確
    認已到達約定地點；(4)98年12月16日下午5時40分許，傳送
    「很急要買酒，速回」簡訊內容，下午5時52分，被告吳茂
    毅告知已到達7-11；(5)98年12月23日下午1時43分許，傳送
    「我要拿二瓶酒」簡訊內容，下午2時21分許，通話聯繫交
    易時間；(6)98年12月3日上午8時8分許，傳送「酒癮發作，
    回電或接電話」簡訊，下午2時19分許，被告吳茂毅告知已
    到達交易地點等情，此有0000000000號行動電話通訊監察譯
    文及監聽錄音檔光碟（見99年度偵字第3894號偵查卷一第98
    至101頁；光碟附於證物袋）在卷可考。
  4.綜上，證人吳汶諮於警詢、偵訊時所為上揭其向被告購買甲
    基安非他命之證述情節既屬一致，並無齟齬之處，復有該門
    號0000000000號行動電話之通訊監察譯文在卷可佐，且有證
    人吳汶諮行動電話通訊錄翻拍照片（見99年度偵字第3894
    號偵查卷一第97頁）附卷可稽，應認證人吳汶諮上揭所述並
    非虛構，而屬可採。足認被告於偵查、原審及本院審理時自
    白先後於如附表二編號三所示之時、地販賣甲基安非他命予
    證人吳汶諮共5次、於如附表三編號一所示之時、地轉讓禁
    藥甲基安非他命予證人吳汶諮1次（因無證據證明轉讓甲基
    安非他命之重量達淨重十公克以上，基於罪疑唯有利於被告
    之原則，而認定本次轉讓甲基安非他命之數量應未達淨重10
    公克）之犯行，應與事實相符。
  (五)
  1.證人陳增軒分別於警詢及偵訊時具結證稱：「我以0000
    000000號行動電話撥打0000000000號行動
    電話，向『茂毅』（經指認為被告吳茂毅）購買毒品。」、
    「九十八年十一月十八日晚上十一時四十一分許、九十八年
    十二月二日晚上八時三十三分許之監聽譯文，是我與吳茂毅
    之談話，都是聯絡購買安非他命毒品。」、「九十八年十一
    月十八日我打電話給吳茂毅，跟他問說『阿賢那個還有嗎』
    ，就是指問他是否還有毒品，因為他之前跟我說過，電話中
    說『阿賢那個』就是指毒品，我叫他將毒品裝滿一點，之後
    並與他約在臺中市○○路與大雅路口的沃夫汽車旅館前，我
    到了之後，打電話給他，他就出來了，我向他買了一千元的
    安非他命一小包，與他一手交錢一手交貨。」、「九十八年
    十二月二日我打電話給吳茂毅，跟他問說現在有嗎，他說有
    ，之後並與他約在臺中縣大雅鄉上楓活動中心前，我到了之
    後，打電話給他，他就開著車子過來，我向他買了一千元的
    安非他命一小包，當時我先欠著他錢，過了一個禮拜，我才
    還他一千元。」、「譯文中所提到的『酒』是指所有毒品的
    代號，因為我知道他還有賣其他毒品，例如海洛因、Ｋ他命
    ，但對我而言，『酒』是指安非他命。」等語綦詳（見99年
    度偵字第3894號偵查卷一第145、146頁；第162頁）。
  2.被告吳茂毅使用之門號0000000000號行動電話與證人陳增軒
    使用之門號0000000000號行動電話確分別於：(1)98年11 月
    18日晚上11時41分許，通話聯繫「要拿酒」（指購買安非他
    命毒品），被告吳茂毅要證人陳增軒前往漢口路跟大雅路沃
    夫再聯絡；(2)98年12月2日晚上8時33分許，通話聯繫「要
    拿酒」（指購買安非他命毒品）等情，亦有0000000000號行
    動電話通訊監察譯文及監聽錄音檔光碟（見99年度偵字第38
    94號偵查卷一第149、150頁；光碟附於證物袋）在卷可考。
  3.綜上，證人陳增軒於警詢、偵訊時所為之其向被告購買甲基
    安非他命之證述情節既屬一致，且並無齟齬之處，復有該門
    號0000000000號行動電話之通訊監察譯文在卷可佐，應認證
    人陳增軒上揭所述並非虛構，而屬可採。則被告於偵查、原
    審及本院審理時自白於附表二編號四所示之時、地販賣甲基
    安非他命予證人陳增軒二次之犯行，應與事實相符。
  (六)
  1.證人王鴻明分別於警詢及偵查中具結證稱：「我以0000
    000000號行動電話撥打『阿義』（經指認為被告吳茂
    毅）所有之0000000000號行動電話購買毒品。」
    、「九十八年十二月六日上午五時三十三分許、五時三十八
    分許之監聽譯文，是我要向吳茂毅購買搖頭丸之對話；當天
    我們約在臺中縣大雅鄉上楓村的黃昏市場附近全家便利商店
    前面，碰面後，我以五百元向他購買一顆搖頭丸，一手交錢
    、一手交貨。」、「我在電話中以『樓上女孩』作為搖頭丸
    的代號。」、「『樓上的小姐』就是搖頭丸。」、「（問：
    九十八年十二月六日你在上午五時三十八分跟『阿義』通過
    最後一次電話後，約幾分鐘後跟他買到毒品？）約十五分鐘
    後，將近凌晨六點。」等語綦詳（見99年度偵字第3894號偵
    查卷一第12、13頁；第67、68、73頁）。
  2.被告吳茂毅使用之門號0000000000號行動電話與證人王鴻明
    使用之門號0000000000號行動電話確於98年12月6日上午5時
    33分許、5時38分許，通話聯繫「要一個樓上的女的」（指
    購買一顆搖頭丸），並相約在上楓黃昏市場附近的全家交易
    等情，亦有0000000000號行動電話通訊監察譯文及監聽錄音
    檔光碟（見99年度偵字第3894號偵查卷一第18頁；光碟附於
    證物袋）在卷可考。
  3.綜上，證人王鴻明上揭於警詢、偵訊時所為其之向被告購買
    ＭＤＭＡ之證述情節既屬一致，並無齟齬之處，復有該門號
    0000000000號行動電話之通聯紀錄可佐，應認證人王鴻明上
    揭所述並非虛構，而屬可採。則被告於偵查、原審及本院審
    理時自白於附表二編號五所示之時、地販賣ＭＤＭＡ予證人
    王鴻明一次之犯行，應與事實相符。
  (七)另扣案疑似海洛因之粉塊狀物七小包，經送法務部調查局鑑
    定結果，均含有海洛因成分，此有該局99年3月12日調科壹
    字第09923005510號濫用藥物實驗室鑑定書一份在卷可稽；
    扣案透明晶體20包，經送內政部警政署刑事警察局鑑定結果
    ，認：「經拆封檢視共計二十包，本局分別予編號A1至A20
    。編號A1至A20：經視均為透明晶體，外觀型態均相似，隨
    機抽取編號A14鑑定。(1)驗前總毛重17.32公克（包裝塑膠
    袋總重約4.80公克）。(2)編號A14：淨重1.50公克，取0.11
    公克鑑定用罄，餘1.39公克。檢出二級毒品「甲基安非他命
    」（Methamphetamine）成分。純度約87%。(3)依據抽測純
    度值，推估編號A1至A20均含甲基安非他命之驗前總純質淨
    重約10‧89公克」等情，亦有該局99年3月18日刑鑑字第099
    0027737號鑑定書一份在卷可稽（附於上揭偵查卷一第166、
    140頁）。
  (八)又由被告與如附表一、二所示之各證人約定毒品交易金額，
    並由被告交付上揭毒品及收取價款，此類交易型態顯與買賣
    相當，且買賣或交付海洛因、甲基安非他命、ＭＤＭＡ均係
    我國刑法所禁止之犯罪行為，此為國人所知悉，而按我國查
    緝販賣海洛因執法甚嚴，對於販賣海洛因者尤科以重度刑責
    ，又販賣海洛因既係違法行為，當非可公然為之，亦無公定
    價格，且容易分裝並增減份量，而每次買賣之價量，可能隨
    時依雙方關係深淺、資力、需求量及對行情之認知、來源是
    否充裕、查緝是否嚴謹、購買者被查獲時供述購買對象之可
    能風險之評估等情形，而異其標準，非可一概而論，然販賣
    之人從價差或量差中牟利之方式雖異，其意圖營利之販賣行
    為則同一。雖被告於偵、審程序坦承販賣上揭毒品之犯行，
    然無法明確供出其利得為何，而如附表一、二所示之證人曹
    家榮等人亦未能就被告各次販出之上揭毒品之重量為精確之
    證述，故未能確實計算出被告販賣之確實利潤為何，惟依上
    述推論，被告有從中賺取買賣價差牟利之意圖及事實，應屬
    合理認定，自難僅因無法確實查悉其販入價格，作為是否高
    價賣出之比較，而遽認被告無營利之意圖，是被告確有為如
    附表一、二所示之販賣海洛因、甲基安非他命、ＭＤＭＡ以
    營利之意圖甚明。
  (九)此外，復有扣案之海洛因7小包（合計淨重2.44公克，驗餘
    合計淨重2.35公克，包裝袋總重2.32公克，外包裝因與第1
    級毒品海洛因相結合無從析離而應視為第1級毒品，如附表
    四編號一所示）、甲基安非他命20包（驗前總毛重17.32 公
    克，包裝袋總重4.80公克，驗前總純質淨重10.89公克，鑑
    驗用罄0.11公克，外包裝因與第2級毒品甲基安非他命相結
    合無從析離而應視為第2級毒品，如附表四編號二所示）、
    被告吳茂毅所有供上揭各次販賣第1、2級毒品及轉讓禁藥所
    用之門號0000000000號行動電話1支（含SIM卡一張，如附表
    四編號三所示）、電子秤一台（如附表四編號四所示）及被
    告吳茂毅所有預備供上揭各次販賣第1、2級毒品及轉讓禁藥
    所用之分裝夾鍊袋2包（如附表四編號五所示）足資佐證。
    綜上所述，被告所為自白堪信為真。本案事證明確，被告確
    有附表一所示販賣海洛因予證人曹家榮、附表二所示販賣甲
    基安非他命予證人蔡誌原、邱宏洋、吳汶諮、陳增軒、販賣
    ＭＤＭＡ予證人王鴻明，及附表三所示轉讓禁藥甲基安非他
    命予證人吳汶諮、蔡誌原各一次等犯行，均可認定，應依法
    論罪科刑。
三、論罪科刑：
  (一)查毒品危害防制條例第4條第1項、第2項、第17條業經總統
    於98年5月20日公布，依中央法規標準法第13條規定，自公
    布日起算至第3日起發生效力，故應於98年5月22日生效施行
    （按法規之制定與法規之修正，如有特定生效日之必要者，
    依中央法規標準法第十四條或第20條第2項準用第14條之規
    定，應分別特定其施行日期。法規制定或前次修正基於特殊
    因素所特定之施行日期，並不適用於日後修正或再次修正之
    條文。又法律之制定或修正，若未明定施行日期者，中央法
    規標準法雖未規定應自何時生效，然法律既經制定或修正並
    經總統公布，自應依一般原則，自公布日起算至第三日發生
    效力。至於92年7月9日修正公布之毒品危害防制條例第36條
    規定：「本條例自公布後六個月施行。」其立法理由係謂：
    「(一)依修正草案第二條第三項規定，法務部需會同衛生署
    成立審議委員會每三個月定期檢討調整毒品之分級及品項，
    而本次新增第四級毒品，有需要在新法施行前先經該審議會
    檢討後再調整公布，爰預留六個月緩衝期，以利處理。(二)
    依本條例新修正之規定，有必要再訂定相關子法及修正相關
    法規，以配合本條例之施行，故亦有需要預留適當緩衝期，
    以利訂頒相關子法及相關法規之配合修正。」故該條規定，
    顯係因應該次修正之需，始預留適當之緩衝期。與本次之修
    正並未定有施行日期之特別規定，且未明示係基於何特殊因
    素而修正，自並不能適用92年7月9日修正公布之毒品危害防
    制條例第36條自公布後6個月施行之規定。）。本件被告行
    為時，毒品危害防制條例第4條第1項、第2項、第17條已修
    正生效，本件自應適用生效後之上揭規定，而無比較新舊法
    之必要，合先敘明。
  (二)查海洛因及甲基安非他命、ＭＤＭＡ各係毒品危害防制條例
    第2條第2項第1款及第2款所列管之第1級及第2級毒品，不得
    非法持有、販賣。又甲基安非他命復為藥事法第22條第1項
    第1款規定之禁藥，不得非法持有、販賣及轉讓。且按安非
    他命類迭經行政院衛生署於69年12月8日衛署藥字第301124
    號、79年10月9日衛署藥字第904142號公告列入藥物藥商管
    理法第16條第1款（即現行藥事法第22條第1項第1款）之禁
    藥管理，迄今尚屬禁藥。故行為人明知為禁藥即「甲基安非
    他命」而轉讓予他人者，除成立毒品危害防制條例第8條第
    2項之「轉讓第二級毒品罪」外，亦構成藥事法第83條第1項
    之「轉讓禁藥罪」，此係屬同一犯罪行為而同時有二種法律
    可資處罰之「法規競合」情形，應依「重法優於輕法」、「
    後法優於前法」等法理，擇一處斷。而毒品危害防制條例第
    八條第二項轉讓第二級毒品罪之法定本刑為「六月以上五年
    以下有期徒刑，得併科新臺幣七十萬元以下罰金」。而93年
    4月21日修正後藥事法第83條第1項轉讓禁藥罪之法定本刑為
    「七年以下有期徒刑，得併科新臺幣伍百萬元以下罰金」。
    故除轉讓之第2級毒品安非他命達淨重10公克以上，或轉讓
    與未成年人，而有應依毒品危害防制條例第8條第6項及第9
    九條之規定加重其刑至二分之一之情形者外。則修正後藥事
    法第83條第1項之罪之法定本刑，顯較毒品危害防制條例第
    8條第2項之罪之法定本刑為重，依前述「重法優於輕法」之
    法理，自應優先適用藥事法第83條第1項之規定處斷，最高
    法院94年臺上字第7021號、96年度臺上字第3582號、97年度
    臺非字第397號判決，臺灣高等法院暨所屬法院94年法律座
    談會刑事類提案第8號結論意旨、97年度法律座談會刑事類
    臨時提案第3號結論意旨可資參照。是核被告所為如附表一
    所示之犯行，均係犯毒品危害防制條例第4條第1項之販賣第
    一級毒品罪；被告所為如附表二所示之犯行，均係犯毒品危
    害防制條例第4條第2項之販賣第2級毒品罪；被告所為如附
    表三所示之犯行，均係犯藥事法第83條第1項之轉讓禁藥罪
    。被告因各次販賣而持有海洛因及甲基安非他命、ＭＤＭＡ
    ，其持有之低度行為應各為販賣之高度行為所吸收，均不另
    論罪；另藥事法並無處罰持有禁藥之明文，亦即持有禁藥並
    未構成犯罪，本件就被告轉讓甲基安非他命犯行既適用藥事
    法第83條第1項規定論以轉讓禁藥罪，自無再就其轉讓前持
    有甲基安非他命行為割裂適用毒品危害防制條例之餘地。原
    判決敘明「被告因轉讓而持有第二級毒品甲基安非他命之低
    度行為，各為轉讓第二級毒品甲基安非他命之高度行為所吸
    收，亦均不另論罪」，其適用法則尚有疏忽，應予指正（最
    高法院98年度臺上字第5362號判決意旨參照）。
  (三)被告所犯上開各次販賣第一級毒品、販賣第二級毒品及轉
    讓禁藥之犯行，犯意各別，行為互異，應予分論併罰。
  (四)再按98年5月20日修正公布之毒品危害防制條例第17條第2項
    關於「犯第4條至第8條之罪於偵查及審判中均自白者，減輕
    其刑。」之規定，旨在獎勵犯罪人之悛悔，同時使偵查或審
    判機關易於發現真實，以利毒品查緝，俾收防制毒品危害之
    效；故不論該被告之自白，係出於自動或被動、簡單或詳細
    、一次或多次，並其自白後有無翻異，苟其於偵查及審判中
    均有自白，即應依法減輕其刑。又刑法上所稱之自白，係指
    行為人對其被訴之犯罪事實為任意性之供認而言（最高法院
    98年度臺上字第6928號判決）。本件被告於檢察官偵訊時及
    原審、本院審理時均已自白其上揭販賣第1級、第2級毒品等
    犯行，業如上述，爰依毒品危害防制條例第17條第2項規定
    就上揭各罪均減輕其刑。至被告自白轉讓禁藥部分，則因藥
    事法並無轉讓禁藥者，於偵查及審判中自白應減輕其刑之特
    別規定，自無從割裂適用上揭毒品危害防制條例第17條第2
    項減輕其刑之餘地，併予指明。
  (五)又98年5月20日修正公布之毒品危害防制條例第17條第1項規
    定：「犯第4條至第8條、第10條或第11條之罪，供出毒品來
    源，因而查獲其他正犯或共犯者，減輕或免除其刑」。被告
    吳茂毅於本案檢察官99年3月24日偵訊時供稱伊向一位綽號
    「小陳」（嗣經查為陳文仕）之人買毒品的，他的電話為00
    00000000；伊約今年（即99年）1月中或1月底，交易地點好
    像在苗栗交流道，該次伊向綽號「小陳」拿了約半兩多（約
    16-1 7公克）的安非他命，4點多公克的海洛因，小陳跟伊
    說把毒品賣掉後，再將錢交給他，他說安非他命要給他2100
    0元，海洛因要給他22000元，但我錢尚未給他；小陳除0923
    的電話外，還有一支0000000000的電話等語（見99年度偵字
    第4796號卷一第16頁），檢察官隨即依被告之供述而簽分偵
    辦小陳販賣毒品案件，嗣確有查獲綽號「小陳」之陳文仕販
    賣海洛因、甲基安非他命予被告吳茂毅之犯行，而予偵查起
    訴在案，此亦有臺灣臺中地方法院檢察署99年10月7日中檢
    輝姜99偵4796字第133021號函及該署99年度偵字第12459、1
    5267號起訴書可稽（見本院卷第96頁、第103-105頁)，惟依
    被告之上開供述及上開起訴書之「犯罪事實」欄之記載，顯
    示陳文仕僅於(1)99年1月間某日，在苗栗交流道附近，販賣
    被告吳茂毅2萬2000元海洛因（約4、5公克）及2萬1000元甲
    基安非他命（約16、17公克），(2)99年1月11 日晚上10、11
    時在同上址，販賣2萬1000元甲基安非他命（約16、17公克
    ）予被告吳茂毅。再查，被告吳茂毅於99年5 月6日偵訊時
    供稱伊都是以伊持用之0000000000門號電話與小陳聯絡（見
    99年度他字第1906號卷第34頁），而陳文仕於99年7月28日
    偵訊時供稱伊使用0000000000、0000000000、0000000000等
    號電話，有人叫伊小陳等語（見99年度偵字第12459號卷第
    40、41頁），經本院核對本案卷內0000000000 號電話之通
    訊監察譯文，自98年11月18日起至98年12月31 日之期間，
    並未發見被告吳茂毅持用之上開電話與陳文仕持用之上開三
    個門號之電話通話之情形。是可認被告吳茂毅係自99年1月
    起始向陳文仕購買海洛因、甲基安非他命，則陳文仕顯非被
    告於98年11、12月間販賣毒品之來源。基此，應認被告僅就
    附表一之、附表二編號一之、編號二之、供出毒品
    來源，因而查獲其他正犯，而就此部分販賣第1級毒品、第2
    級毒品犯行依毒品危害防制條例第17條第1項遞減輕其刑。
    至於被告其餘在98年11月或12月間販賣第1級毒品、販賣第2
    級毒品等犯行，因其並未供出毒品來源，而無適用該規定減
    輕其刑之餘地。
  (六)復按刑之量定，為求個案裁判之妥當性，法律固賦予法院裁
    量權，但此項裁量權之行使，除應依刑法第57條規定，審酌
    行為人及其行為等一切情狀，為整體之評價，並應顧及比例
    原則與平等原則，使罪刑均衡，輕重得宜，以契合社會之法
    律感情。又刑法第59條規定犯罪之情狀可憫恕者，得酌量減
    輕其刑，其所謂「犯罪之情狀」，與同法第57條規定科刑時
    應審酌之一切情狀，並非有截然不同之領域，於裁判上酌減
    其刑時，應就犯罪一切情狀（包括第57條所列舉之十款事項
    ），予以全盤考量，審酌其犯罪有無可憫恕之事由（即有無
    特殊之原因與環境，在客觀上足以引起一般同情，以及宣告
    法定低度刑，是否猶嫌過重等等），以為判斷（最高法院95
    年度臺上字第6157號判決參照）。而販賣第一級毒品罪，依
    毒品危害防制條例第4條第1項規定，其法定刑為「死刑或無
    期徒刑；處無期徒刑者，得併科新台幣二千萬元以下罰金」
    ，然同為販賣第一級毒品之人，其原因動機不一，犯罪情節
    未必盡同，或有大宗運輸者，亦有中、小之分，其販賣行為
    所造成危害社會之程度自屬有異，法律科處此類犯罪，所設
    之法定最低本刑卻同為「無期徒刑，得併科新台幣二千萬元
    以下罰金」，不可謂不重。於此情形，倘依其情狀處以有期
    徒刑，即足以懲儆，並可達防衛社會之目的者，自非不可依
    客觀之犯行與主觀之惡性二者加以考量其情狀，是否有可憫
    恕之處，適用刑法第59條之規定酌量減輕其刑，期使個案裁
    判之量刑，能斟酌至當，符合比例原則。查被告所為如附表
    一所示之販賣海洛因犯行，固戕害國民健康，助長施用毒品
    惡習，其行為實屬不該，惟被告經認定販賣海洛因實際所得
    之金額合計僅四千元，應均係小額交易，屬毒品交易之下游
    ，其惡性情節較諸大量走私進口或長期販賣毒品之「大盤」
    、「中盤」毒販有差異，其對社會整體侵害之程度尚非鉅大
    ，被告就所犯之販賣第一級毒品罪，其最輕法定本刑為無期
    徒刑，實屬情輕法重，衡其犯罪情狀在客觀上顯非不可憫恕
    ，縱使被告所犯附表一所示販賣第1級毒品罪經依毒品危害
    防制條例第17條第2項規定減輕其刑，及附表一之所示販
    賣第一級毒品罪復依同條第1項規定遞減輕其刑後，均量處
    法定最低刑度之刑，仍嫌過重，而依被告客觀之犯行與主觀
    之惡性二者加以考量其犯罪情狀，爰依刑法第59條之規定，
    就被告所犯上開販賣第1級毒品罪部分各酌量減輕其刑，並
    均遞減輕其刑。
  (七)從刑沒收部分：
  1.按以營利為目的販賣毒品，經多次販賣後，持有剩餘毒品被
    查獲，其各次販賣毒品行為，固應併合處罰。惟該持有剩餘
    毒品之低度行為，應僅為最後一次販賣毒品之高度行為所吸
    收，不另論罪，故就該查獲之剩餘毒品，祇能於最後一次之
    販賣毒品罪宣告沒收銷燬，不得於各次販賣毒品罪均宣告沒
    收銷燬，有最高法院98年度臺上字第3060號判決可資參照。
    是以：
  (1)本案被告吳茂毅所犯多次販賣第一級毒品罪（如附表一所示
    ），其最後一次販賣第一級毒品之時間為99年1月11日，而
    於99年2月5日晚上10時30分許，為警在臺中市○○路○段與
    崇德十路口，扣得被告吳茂毅所有供販賣所用之第1級毒品
    海洛因7小包（合計淨重2.44公克，驗餘合計淨重2.35公克
    ，包裝袋總重2.32公克，外包裝因與第一級毒品海洛因相結
    合無從析離而應視為第1級毒品，行政院衛生署草屯療養院
    98年4月21日草療鑑字第０九八０００二四三二號函、法務
    部調查局93年3月19日調科壹字第０九三００一一三０六０
    號函、最高法院九十五年度臺上字第三九三四號判決參照）
    ，係被告吳茂毅經多次販賣第1級毒品後，持有剩餘第1級毒
    品被查獲，故就前揭所查獲之剩餘毒品，祇能於被告吳茂毅
    最後1次之販賣海洛因罪宣告沒收銷燬，不得於各次販賣毒
    品罪均宣告沒收銷燬，亦即前揭扣案之海洛因自應於附表一
    所示之主刑之後，依毒品危害防制條例第18條第1項前段
    宣告沒收銷燬之（最高法院九十八年度臺上字第三０六０號
    判決意旨參照）。至因鑑驗所耗損之第1級毒品海洛因部分
    ，既已滅失，即不另為沒收之諭知。
  (2)本案被告吳茂毅亦有犯多次販賣第二級毒品罪（如附表二所
    示），其最後一次販賣第2級毒品之時間為99年2月2日，而
    於99年2月5日晚上10時30分許，為警在臺中市○○路○段與
    崇德十路口，扣得第二級毒品甲基安非他命20包（驗前總毛
    重17.32公克，包裝袋總重4.80公克，驗前總純質淨重10.89
    公克，鑑驗用罄0.11公克，外包裝因與第2級毒品甲基安非
    他命相結合無從析離而應視為第2級毒品，理由同上揭行政
    院衛生署草屯療養院函釋，如附表四編號二所示），係被告
    吳茂毅經多次販賣第2級毒品後，持有剩餘第2級毒品被查獲
    ，故就前揭所查獲之剩餘毒品，祇能於被告吳茂毅最後一次
    之販賣第2級毒品罪中宣告沒收銷燬，不得於各次販賣毒品
    罪均宣告沒收銷燬，亦即前揭扣案之甲基安非他命自應於附
    表二編號二所示之主刑之後，依毒品危害防制條例第18條
    第1項前段宣告沒收銷燬之（最高法院98年度臺上字第3060
    號判決意旨參照）。至因鑑驗所耗損之第2級毒品甲基安非
    他命部分，既已滅失，即不另為沒收之諭知。
  2.毒品危害防制條例第19條第1項規定，犯販賣毒品罪者，其
    犯罪所得之財物均沒收之，係採義務沒收主義。故販賣毒品
    所得之對價，不問其中成本若干，利潤多少，均應全部諭知
    沒收，貫徹政府查禁煙毒之決心，以符立法本旨（最高法院
    91年度臺上字第2419號判決意旨參照）。再按毒品危害防制
    條例第19條第1項，係刑法第38條第1項第2款之特別規定，
    採義務沒收主義，苟能證明係供犯罪所用或因犯罪所得之財
    物，均應沒收之，如全部或一部不能沒收時，追徵其價額或
    以其財產抵償之，並不以當場搜獲扣押者為限（最高法院88
    年度臺上字2039號判決要旨參照）。而毒品危害防制條例第
    19條第1項規定所稱「追徵其價額」者，必限於所沒收之物
    為金錢以外之其他財物而無法沒收時，始應追徵其價額，使
    其繳納與原物相當之價額。如所得財物為金錢而無法沒收時
    ，應以其財產抵償之，而不發生追徵價額之問題（最高法院
    93年度臺上第2743號判決參照），則販賣毒品所得之金錢或
    所用之物，無論已否扣案，均應依法沒收。是：
  (1)被告吳茂毅犯如附表一、二所示之販賣第1級、第2級毒品之
    所得（金額各詳如附表一、二所示，合計2萬100元），係被
    告因犯罪所得之財物，雖未扣案，應依毒品危害防制條例第
    19條第1項之規定，在前該附表一、二各罪主刑項下併予諭
    知沒收，如全部或一部不能沒收時，以其財產抵償之。
  (2)扣案如附表四編號三所示門號0000000000號行動電話一支（
    含SIM卡一張）、扣案如附表四編號四所示之電子秤一台，
    均係被告吳茂毅所有供其犯附表一、二所示之販賣第一、二
    級毒品罪所用之物，業據被告吳茂毅於原審審理時供承在卷
    ，均應依毒品危害防制條例第19條第1項之規定，在各該附
    表一、二所示之各次犯行之主刑項下分別予以諭知沒收之。
    而上揭扣案如附表四編號三、四所示之物亦係被告所有供其
    犯轉讓禁藥所用之物，業據被告於原審審理時供承在卷，應
    依刑法第38條第1項第2款，在如附表三所示之各主刑項下宣
    告沒收。
  (3)另扣案如附表四編號五所示之分裝夾鍊袋2包，係被告吳茂
    毅所有，且供其犯上揭各次販賣第一、二級毒品及轉讓禁藥
    等罪預備之物，業據被告吳茂毅於原審審理供承在卷，應依
    刑法第38條第1項第2款規定，在上揭各罪主刑項下宣告沒收
    。
  3.不諭知沒收之說明：
  (1)犯毒品危害防制條例第4條之罪者，依同條例第19條第1項規
    定，其因犯罪所得之財物，均沒收之，如全部或一部不能沒
    收時，追徵其價額或以其財產抵償之。惟所稱因犯罪所得之
    財物，係以實際所得者為限，苟無所得或尚未取得者，即無
    從為沒收、追繳或以財產抵償之諭知，最高法院98年度臺上
    字第2321號判決意旨參照。是本件被告所為如附表二編號三
    所示之販賣甲基安非他命予證人吳汶諮一次犯行部分，因
    係「賒欠」，業據證人吳汶諮證述在卷，已如前述。顯見被
    告於此次販賣甲基安非他命應無實際所得，自無庸依上開規
    定諭知沒收及以財產抵償。
  (2)至扣案如附表四編號六所示之行動電話一支（含SIM卡二張
    ），雖係被告吳茂毅所有之物，然被告已否認該行動電話與
    上揭犯罪有關，且亦無證據證明係屬被告犯上揭各罪所用或
    預備供犯罪所用之物，自無從諭知宣告沒收，附此敘明。
四、原審就被告所為如附表一之至、附表二編號一之、
    、編號二之、編號三至五及附表三所示之犯行，認罪證明
    確，而就附表一之至所示犯行各論以販賣第1級毒品罪
    、附表二編號一之、、編號二之、編號三至五所示犯
    行各論以販賣第2級毒品罪、附表三所示犯行各論以轉讓禁
    藥罪，並依毒品危害防制條例第17條第2項規定就上開販賣
    第一級毒品、販賣第二級毒品等罪減輕其刑，另依刑法第59
    條就販賣第一級毒品部分遞減其刑，復審酌被告明知海洛因
    、甲基安非他命、ＭＤＭＡ係屬戕害人身心之毒品，竟為貪
    圖不法利益，鋌而走險予以販賣供他人施用，擴大毒害，無
    視上開毒品足以使施用者導致精神障礙、性格異常，甚至造
    成生命危險之生理成癮性及心理依賴性，嚴重影響社會治安
    、戕害國民身心健康，惡性非輕，並考量被告各自販賣毒品
    之次數、販賣之所得非鉅、轉讓禁藥之數量、次數，犯罪之
    動機、方法、手段，販賣毒品之數量及對象，及犯後之態度
    等一切情狀，就上開部分分別量處如附表一之至、附表
    二編號一之、、編號二之、編號三至五及附表三所示
    之主刑及從刑。核其認事用法尚無違誤，量刑亦堪認允當。
    被告就原判決關於此部分上訴，指摘原判決量刑過重及未審
    酌伊供出毒品來源因而查獲其他正犯或共犯，致未適用毒品
    危害防制條例第17條第1項減輕其刑云云。然本院審酌上述
    各情，認原判決就此部分各罪所科之刑度，符合罪刑相當原
    則，並無量刑過重之不當，而被告所犯此部分各次罪行，並
    無適用毒品危害防制條例第17條第1項規定減輕其刑之餘地
    ，已如前述，是其此部分上訴為無理由，應予駁回。至原審
    就被告所為如附表一之所示販賣第一級毒品犯行、附表二
    編號一之、編號二之、所示販賣第二級毒品犯行，亦
    認罪證明確，而予論罪科刑，固非無見。惟原審未詳查被告
    於偵訊時已供出毒品來源，因而查獲其毒品上手即陳文仕販
    賣毒品犯行，並經臺灣臺中地方法院檢察署檢察官偵查起訴
    在案，致未就被告此部分各次販賣毒品犯行依毒品危害防制
    條例第17條第1項減輕其刑，即有未洽。被告就原判決關於
    此部分上訴，亦據此指摘原判決不當，為有理由，自應將原
    判決關此部分及定應執行刑部分撤銷改判。爰審酌被告明知
    海洛因、甲基安非他命係屬戕害人身心之毒品，竟為貪圖不
    法利益，鋌而走險予以販賣供他人施用，擴大毒害，無視上
    開毒品足以使施用者導致精神障礙、性格異常，甚至造成生
    命危險之生理成癮性及心理依賴性，嚴重影響社會治安、戕
    害國民身心健康，惡性非輕，並考量被告販賣第1、2級毒品
    之次數、販賣之所得非鉅，犯後於偵審中坦承各次犯行，態
    度良好，且供出毒品來源，因而查獲其毒品上手，對於杜絕
    毒源不無幫助，及其犯罪之動機、方法、手段，販賣毒品之
    數量及對象等一切情狀，就被告所犯此部分各罪量處如附表
    一之、附表二編號一之、編號二之、所示之主刑及
    從刑，並考量被告實際販售出之毒品數量，較諸販毒集團尚
    屬零星小額，更無向購買毒品之人積極催討交易款項，以其
    情節而論，其惡性尚不如專以販賣第一級毒品維生之販毒集
    團重大等情節，基於罪刑相當原則，就此部分各罪所科之刑
    與駁回上訴部分之各罪所科之刑，其主刑部分定其應執行有
    期徒刑12年。又被告於本案案發前未曾受徒刑執行完畢之紀
    錄，有臺灣高等法院被告前案紀錄表在卷可稽，應尚難認其
    有犯罪習慣或因遊蕩或懶惰成習而犯罪者，而公訴人復未敘
    明被告有何犯罪習慣或因遊蕩或懶惰成習而犯罪之具體情狀
    ，本院審酌上情，認被告所犯各罪量處如上述之刑為適當，
    是公訴人具體求處被告有期徒刑20年，並請求宣告被告強制
    工作，尚有未洽，附此敘明。
據上論結，應依刑事訴訟法第368條、第369條第1項前段、第364
條、第299條第1項前段，毒品危害防制條例第4條第1項、第2項
、第17條第1項、第2項、第18條第1項前段、第19條第1項，刑法
第11條、第59條、第51條第5款、第38條第1項第2款，判決如主
文。
本案經檢察官許萬相到庭執行職務。
中　　華　　民　　國　 100　　年　　5 　　月　　24 　　日
              刑事第四庭　審判長法　官　洪  耀  宗
                                法　官　林  清  鈞
                                法　官　許  文  碩
以上正本證明與原本無異。
如不服本判決應於收受送達後十日內向本院提出上訴狀，其未敘
述上訴之理由者並得於提起上訴後十日內向本院補提理由書（均
須按他造當事人之人數附繕本）「切勿逕送上級法院」。
                                書記官  郭  蕙  瑜
中　　華　　民　　國　 100　　年　　5 　　月　　24 　　日
附表一
┌───┬──────────┬────────┬───────────────────┐
│販  賣│   時 間 及 地 點   │ 販毒數量及所得 │     所犯罪名及應處之刑（含主刑、從刑 │
│對  象│                    │（單位：新臺幣）│     ）                               │
├───┼──────────┼────────┼───────────────────┤
│曹家榮│98年11月18日下午2 │以500元價格，販 │吳茂毅販賣第一級毒品，處有期徒刑玖年貳│
│      │  時至3時間，在臺中 │賣海洛因一小包，│月。扣案之如附表四編號三至五所示之物，│
│      │  縣大雅鄉○○路上吳│所得500元。     │均沒收；未扣案之販賣第一級毒品所得新臺│
│      │  茂毅工作地點對面  │                │幣伍佰元，沒收，如全部或一部不能沒收時│
│      │                    │                │，以其財產抵償之。                    │
│      │                    │                │                                      │
│      ├──────────┼────────┼───────────────────┤
│      │98年11月22日晚上7 │以2000元販賣海洛│吳茂毅販賣第一級毒品，處有期徒刑玖年貳│
│      │  時許，在臺中縣大雅│因2小包，所得200│月。扣案如附表四編號三至五所示之物，均│
│      │  鄉○○路上吳茂毅住│0元。           │沒收；未扣案之販賣第一級毒品所得新臺幣│
│      │  家附近            │                │貳仟元，沒收，如全部或一部不能沒收時，│
│      │                    │                │以其財產抵償之。                      │
│      │                    │                │                                      │
│      │                    │                │                                      │
│      ├──────────┼────────┼───────────────────┤
│      │98年11月27日將近中│販賣500元之海洛 │吳茂毅販賣第一級毒品，處有期徒刑玖年貳│
│      │  午12時許，在臺中縣│因，所得500元。 │月。扣案如附表四編號三至五所示之物，均│
│      │  大雅鄉○○路上曹家│                │沒收；未扣案之販賣第一級毒品所得新臺幣│
│      │  榮住家附近        │                │伍佰元，沒收，如全部或一部不能沒收時，│
│      │                    │                │以其財產抵償之。                      │
│      │                    │                │                                      │
│      │                    │                │                                      │
│      ├──────────┼────────┼───────────────────┤
│      │99年1月11日中午12 │販賣1000元之海洛│吳茂毅販賣第一級毒品，處有期徒刑肆年。│
│      │  時至13時間（起訴書│因1小包，所得100│扣案如附表四編號三至五所示之物，均沒收│
│      │  誤植為12、13時許）│0元。           │；扣案如附表四編號一所示之第一級毒品海│
│      │  ，在臺中縣大雅鄉民│                │洛因柒小包（合計淨重貳點肆肆公克，驗餘│
│      │  生路上之全家便利商│                │合計淨重貳點伍公克，包裝袋總重貳點│
│      │  店前              │                │貳公克，外包裝因與第一級毒品海洛因相結│
│      │                    │                │合無從析離而應視為第一級毒品），均沒收│
│      │                    │                │銷燬之；未扣案之販賣第一級毒品所得新臺│
│      │                    │                │幣壹仟元，沒收，如全部或一部不能沒收時│
│      │                    │                │，以其財產抵償之。                    │
│      │                    │                │                                      │
│      │                    │                │                                      │
│      │                    │                │                                      │
└───┴──────────┴────────┴───────────────────┘
附表二
┌─┬───┬──────────┬────────┬───────────────────┐
│編│販  賣│   時 間 及 地 點   │ 販毒數量及所得 │ 所犯罪名及應處之刑（含主刑、從刑）   │
│號│對  象│                    │（單位：新臺幣）│                                      │
├─┼───┼──────────┼────────┼───────────────────┤
│一│蔡誌原│98年11月23日晚上11│販賣500元之甲基 │吳茂毅販賣第二級毒品，處有期徒刑肆年。│
│  │      │  時44、45分左右，在│安非他命1小包， │扣案如附表四編號三至五所示之物，均沒收│
│  │      │  臺中市○○路上之「│所得500元。     │；未扣案之販賣第二級毒品所得新臺幣伍佰│
│  │      │  阿拉丁KTV」前     │                │元，沒收，如全部或一部不能沒收時，以其│
│  │      │                    │                │財產抵償之。                          │
│  │      │                    │                │                                      │
│  │      │                    │                │                                      │
│  │      ├──────────┼────────┼───────────────────┤
│  │      │98年12月16日下午5 │販賣500元之甲基 │吳茂毅販賣第二級毒品，處有期徒刑肆年。│
│  │      │  、6時左右，在臺中 │安非他命1小包， │扣案之門號0000000000號行動電│
│  │      │  縣大雅鄉○○路邊  │所得500元。     │話壹支（含SIM卡壹張，如附表四編號三所 │
│  │      │                    │                │示）、如附表四編號四、五所示之物，均沒│
│  │      │                    │                │收；未扣案之販賣第二級毒品所得新臺幣伍│
│  │      │                    │                │佰元，沒收，如全部或一部不能沒收時，以│
│  │      │                    │                │其財產抵償之。                        │
│  │      │                    │                │                                      │
│  │      ├──────────┼────────┼───────────────────┤
│  │      │99年1月12日下午4時│販賣5000元之甲基│吳茂毅販賣第二級毒品，處有期徒刑貳年。│
│  │      │  許，在臺中縣大雅鄉│安非他命1小包， │扣案如附表四編號三至五所示之物，均沒收│
│  │      │  永和路上吳茂毅工作│所得5000元。    │；未扣案之販賣第二級毒品所得新臺幣伍仟│
│  │      │  地點對面          │                │元，沒收，如全部或一部不能沒收時，以其│
│  │      │                    │                │財產抵償之。                          │
│  │      │                    │                │                                      │
│  │      │                    │                │                                      │
├─┼───┼──────────┼────────┼───────────────────┤
│二│邱宏洋│98年12月3日凌晨2時│販賣1000元之甲基│吳茂毅販賣第二級毒品，處有期徒刑肆年。│
│  │      │  至3時間，在邱宏洋 │安非他命1小包， │扣案如附表四編號三至五所示之物，均沒收│
│  │      │  位於臺中市○○路79│所得1000元。    │；未扣案之販賣第二級毒品所得新臺幣壹仟│
│  │      │  號之公司樓下      │                │元，沒收，如全部或一部不能沒收時，以其│
│  │      │                    │                │財產抵償之。                          │
│  │      │                    │                │                                      │
│  │      │                    │                │                                      │
│  │      │                    │                │                                      │
│  │      ├──────────┼────────┼───────────────────┤
│  │      │99年1月5日晚上9時 │販賣1000元之甲基│吳茂毅販賣第二級毒品，處有期徒刑貳年。│
│  │      │  至10時間，在邱宏洋│安非他命1小包， │扣案之扣案如附表四編號三至五所示之物，│
│  │      │  位於臺中市○○路79│所得1000元。    │均沒收；未扣案之販賣第二級毒品所得新臺│
│  │      │   號之公司樓下     │                │幣壹仟元，沒收，如全部或一部不能沒收時│
│  │      │                    │                │，以其財產抵償之。                    │
│  │      │                    │                │                                      │
│  │      ├──────────┼────────┼───────────────────┤
│  │      │99年2月2日晚上11時│販賣1000元之甲基│吳茂毅販賣第二級毒品，處有期徒刑貳年。│
│  │      │  至12時間，在邱宏洋│安非他命1小包， │扣案如附表四編號三至五所示之物，均沒收│
│  │      │  位於臺中市○○路79│所得1000元。    │；扣案附表四編號二所示之第二級毒品甲基│
│  │      │   號之公司樓下     │                │安非他命貳拾包（驗前總毛重拾柒點貳公│
│  │      │                    │                │克，包裝袋總重肆點捌零公克，驗前總純質│
│  │      │                    │                │淨重拾點捌玖公克，鑑驗用罄零點壹壹公克│
│  │      │                    │                │，外包裝因與第二級毒品甲基安非他命相結│
│  │      │                    │                │合無從析離而應視為第二級毒品），沒收銷│
│  │      │                    │                │燬之；未扣案之販賣第二級毒品所得新臺幣│
│  │      │                    │                │壹仟元，沒收，如全部或一部不能沒收時，│
│  │      │                    │                │以其財產抵償之。                      │
│  │      │                    │                │                                      │
│  │      │                    │                │                                      │
├─┼───┼──────────┼────────┼───────────────────┤
│三│吳汶諮│98年11月25日下午4 │販賣1000元之甲基│吳茂毅販賣第二級毒品，處有期徒刑肆年。│
│  │      │  、5時許，在臺中縣 │安非他命1小包， │扣案如附表四編號三至五所示之物，均沒收│
│  │      │  大雅鄉大華國中前  │所得1000元。    │；未扣案之販賣第二級毒品所得新臺幣壹仟│
│  │      │  7-11便利商店      │                │元，沒收，如全部或一部不能沒收時，以其│
│  │      │                    │                │財產抵償之。                          │
│  │      │                    │                │                                      │
│  │      ├──────────┼────────┼───────────────────┤
│  │      │98年11月28日下午5 │販賣價值約1000元│吳茂毅販賣第二級毒品，處有期徒刑肆年。│
│  │      │  、6時許，在臺中縣 │之甲基安非他命1 │扣案如附表四編號三至五所示之物，均沒收│
│  │      │  大雅鄉○○路上之「│小包；因賒欠而未│。                                    │
│  │      │  肯德基」速食店前  │有販毒所得。    │                                      │
│  │      │                    │                │                                      │
│  │      │                    │                │                                      │
│  │      │                    │                │                                      │
│  │      ├──────────┼────────┼───────────────────┤
│  │      │98年12月4日上午9、│販賣1000元之甲基│吳茂毅販賣第二級毒品，處有期徒刑肆年。│
│  │      │  10時許，在臺中縣大│安非他命1小包， │扣案如附表四編號三至五所示之物，均沒收│
│  │      │  雅鄉○○路上吳茂毅│所得1000元。    │；未扣案之販賣第二級毒品所得新臺幣壹仟│
│  │      │  工作地點對面之便利│                │元，沒收，如全部或一部不能沒收時，以其│
│  │      │  商店前            │                │財產抵償之。                          │
│  │      │                    │                │                                      │
│  │      │                    │                │                                      │
│  │      │                    │                │                                      │
│  │      ├──────────┼────────┼───────────────────┤
│  │      │98年12月16日下午5 │販賣600元之甲基 │吳茂毅販賣第二級毒品，處有期徒刑肆年。│
│  │      │  、6時許，在臺中縣 │安非他命1小包， │扣案如附表四編號三至五所示之物，均沒收│
│  │      │  大雅鄉○○○路上之│所得600元（起訴 │；未扣案之販賣第二級毒品所得新臺幣陸佰│
│  │      │  7-11便利商店前    │書誤載為1000元）│元，沒收，如全部或一部不能沒收時，以其│
│  │      │                    │。              │財產抵償之。                          │
│  │      │                    │                │                                      │
│  │      ├──────────┼────────┼───────────────────┤
│  │      │98年12月23日下午2 │販賣2000元之甲基│吳茂毅販賣第二級毒品，處有期徒刑肆年。│
│  │      │  時21分以後之某時，│安非他命1小包， │扣案如附表四編號三至五所示之物，均沒收│
│  │      │  在臺中市○○○路上│所得2000元。    │；未扣案之販賣第二級毒品所得新臺幣貳仟│
│  │      │  之澄清醫院附近    │                │元，沒收，如全部或一部不能沒收時，以其│
│  │      │                    │                │財產抵償之。                          │
│  │      │                    │                │                                      │
├─┼───┼──────────┼────────┼───────────────────┤
│四│陳增軒│98年11月18日晚上11│販賣1000元之甲基│吳茂毅販賣第二級毒品，處有期徒刑肆年。│
│  │      │  、12時許，在臺中市│安非他命1小包， │扣案如附表四編號三至五所示之物，均沒收│
│  │      │  漢口路與大雅路交岔│所得1000元。    │；未扣案之販賣第二級毒品所得新臺幣壹仟│
│  │      │  路口附近之「沃夫汽│                │元，沒收，如全部或一部不能沒收時，以其│
│  │      │  車旅館」前        │                │財產抵償之。                          │
│  │      │                    │                │                                      │
│  │      ├──────────┼────────┼───────────────────┤
│  │      │98年12月2日晚上8、│販賣1000元之甲基│吳茂毅販賣第二級毒品，處有期徒刑肆年。│
│  │      │  9時許，在臺中縣大 │安非他命1小包， │扣案如附表四編號三至五所示之物，均沒收│
│  │      │  雅鄉上楓活動中心前│所得1000元。    │；未扣案之販賣第二級毒品所得新臺幣壹仟│
│  │      │                    │                │元，沒收，如全部或一部不能沒收時，以其│
│  │      │                    │                │財產抵償之。                          │
│  │      │                    │                │                                      │
├─┼───┼──────────┼────────┼───────────────────┤
│五│王鴻明│98年12月6日上午將近 │販賣500元之ＭＤ │吳茂毅販賣第二級毒品，處有期徒刑肆年。│
│  │      │6時左右（起訴書誤植 │ＭＡ一顆，所得5 │扣案如附表四編號三至五所示之物，均沒收│
│  │      │為5、6時許），在臺中│00元。          │；未扣案之販賣第二級毒品所得新臺幣伍佰│
│  │      │縣大雅鄉上楓村黃昏市│                │元，沒收，如全部或一部不能沒收時，以其│
│  │      │場附近之全家便利商店│                │財產抵償之。                          │
│  │      │前                  │                │                                      │
└─┴───┴──────────┴────────┴───────────────────┘
附表三
┌─┬───┬──────────┬────────┬───────────────────┐
│編│轉  讓│   時 間 及 地 點   │  轉讓毒品數量  │     所犯罪名及應處之刑（含從刑）     │
│號│對  象│                    │                │                                      │
├─┼───┼──────────┼────────┼───────────────────┤
│一│吳汶諮│98年12月3日下午2、3 │無償轉讓甲基安非│吳茂毅犯轉讓禁藥罪，處有期徒刑柒月。扣│
│  │      │時許，在臺中縣大雅鄉│他命（約價值新臺│案如附表四編號三至五所示之物，均沒收。│
│  │      │中山北路上之吳汶諮住│幣2000元之數量，│                                      │
│  │      │處附近              │淨重未達10公克以│                                      │
│  │      │                    │上）            │                                      │
├─┼───┼──────────┼────────┼───────────────────┤
│二│蔡誌原│99年1月20日某時，在 │無償轉讓甲基安非│吳茂毅犯轉讓禁藥罪，處有期徒刑柒月。扣│
│  │      │臺中縣大雅鄉之某處附│他命（驗餘淨重  │案如附表四編號三至五所示之物，均沒收。│
│  │      │近                  │1.1449公克 ）   │                                      │
│  │      │                    │                │                                      │
└─┴───┴──────────┴────────┴───────────────────┘
附表四
┌──┬────────────────────────────┬───┐
│編號│      扣     案     物     品     及     數     量      │所有人│
├──┼────────────────────────────┼───┤
│ 1  │海洛因七小包（合計淨重2.44公克，驗餘淨重2.35公克，空包裝│吳茂毅│
│    │總重2.32公克）                                          │      │
├──┼────────────────────────────┼───┤
│ 2  │甲基安非他命二十包（驗前總毛重17.32公克，包裝塑膠袋總重 │吳茂毅│
│    │約4.80公克）                                            │      │
├──┼────────────────────────────┼───┤
│ 3  │Sony Ericsson行動電話一支（含0000000000號SIM卡一張）    │吳茂毅│
├──┼────────────────────────────┼───┤
│ 4  │電子秤一台                                              │吳茂毅│
├──┼────────────────────────────┼───┤
│ 5  │分裝夾鍊袋二包                                          │吳茂毅│
├──┼────────────────────────────┼───┤
│ 6  │GPLUS行動電話（雙卡手機）一支（含0000000000、0000000000 │吳茂毅│
│    │號SIM卡各一張）                                         │      │
└──┴────────────────────────────┴───┘
臺灣高等法院臺中分院刑事判決　　　　99年度上訴字第1604號
上　訴　人
即　被　告　吳茂毅
選任辯護人　王素玲律師
上列上訴人因毒品危害防制條例案件，不服臺灣臺中地方法院99
年度訴字第856號中華民國99年7月12日第一審判決（起訴案號：
臺灣臺中地方法院檢察署99年度偵字第3894號、第4796號），提
起上訴，本院判決如下：
    主  文
原判決關於吳茂毅被訴如附表一之所示販賣第一級毒品罪、附
表二編號一之、編號二之、所示販賣第二級毒品罪及定應
執行刑部分撤銷。
吳茂毅犯如附表一之所示之販賣第一級毒品罪、犯附表二編號
一之、編號二之、所示販賣第二級毒品罪，各處如附表一
之、附表二編號一之、編號二之、所示之刑（含主刑、
從刑）。
其餘上訴駁回。
吳茂毅所犯第二項所示各罪所科之刑與駁回上訴部分各罪所科之
刑，主刑部分應執行有期徒刑拾貳年。
    事  實
一、吳茂毅綽號「貓咪」、「阿義」、「貓」、「阿弟仔」、「
    貓仔」，明知海洛因、甲基安非他命、ＭＤＭＡ（3,4-亞甲
    基雙氧甲基安非他命，俗稱搖頭丸，下稱ＭＤＭＡ）各為毒
    品危害防制條例第2條第2項第1款、第2款所列管之第1級、
    第2級毒品，不得非法持有、販賣，且明知甲基安非他命經
    行政院衛生署明令公告列為禁藥管理，係屬藥事法第22條第
    1項第1款所定之禁藥，不得轉讓、持有，竟以其所有之門號
    0000000000號行動電話作為販賣毒品之聯絡工具，而各為下
    列販賣第一級毒品海洛因（下稱海洛因）、第二級毒品甲基
    安非他命（下稱甲基安非他命）、第二級毒品ＭＤＭＡ、及
    轉讓禁藥甲基安非他命等行為：
  (一)吳茂毅各基於販賣海洛因以牟利之犯意，由曹家榮以其使用
    之門號0000000000號行動電話，撥打吳茂毅之上開行動電話
    ，雙方談妥海洛因交易之數量、價格及交易地點後，吳茂毅
    遂於如附表一所示之時間、地點，先後四次將海洛因販賣予
    曹家榮。吳茂毅販賣毒品所得各為新臺幣（下同）500元、
    2000元、500元、1000元（如附表一所示）。
  (二)吳茂毅各基於販賣甲基安非他命以牟利之犯意，分別為下列
    行為：
  1.蔡誌原以其使用之門號0000000000號行動電話，撥打吳茂毅
    之上開行動電話，雙方談妥甲基安非他命交易之數量、價格
    及交易地點後，吳茂毅遂於如附表二編號一所示之時間、地
    點，先後三次將甲基安非他命販賣予蔡誌原。吳茂毅販賣毒
    品所得各為500元、500元、5000元（如附表二編號一所示）
    。
  2.邱宏洋以其使用之門號0000000000號或0000000000號行動電
    話，撥打吳茂毅之上開行動電話，雙方談妥甲基安非他命交
    易之數量、價格及交易地點後，吳茂毅遂於如附表二編號二
    所示之時間、地點，先後三次將甲基安非他命販賣予邱宏洋
    。吳茂毅販賣毒品所得各為1000元、1000元、1000元（如附
    表二編號二所示）。
  3.吳汶諮以其使用之門號0000000000號行動電話，撥打吳茂毅
    之上開行動電話，雙方談妥甲基安非他命交易之數量、價格
    及交易地點後，吳茂毅遂於如附表二編號三所示之時間、地
    點，先後五次將甲基安非他命販賣予吳汶諮(其中如附表二
    編號三所示之販賣毒品犯行因吳汶諮賒欠而未有所得) 。
    吳茂毅販賣毒品所得共為4600元（如附表二編號三所示）。
  4.陳增軒以其使用之門號0000000000號行動電話，撥打吳茂毅
    之上開行動電話，雙方談妥甲基安非他命交易之數量、價格
    及交易地點後，吳茂毅遂於如附表二編號四所示之時間、地
    點，先後二次將甲基安非他命販賣予陳增軒。吳茂毅販賣毒
    品所得各為1000元、1000元（如附表二編號四所示）。
  (三)吳茂毅基於販賣ＭＤＭＡ以營利之犯意，由王鴻明以其使用
    之門號0000000000號行動電話，撥打吳茂毅之上開行動電話
    ，雙方談妥ＭＤＭＡ交易之數量、價格及交易地點後，吳茂
    毅遂於如附表二編號五所示之時間、地點，販賣ＭＤＭＡ一
    顆予王鴻明。吳茂毅販賣毒品所得為500元（如附表二編號
    五所示）。
  (四)吳茂毅基於轉讓禁藥甲基安非他命之犯意，分別為下列行為
    ：
  1.於如附表三編號一所示之時間、地點，無償轉讓價值約2000
    元（數量不明，無證據證明淨重達10公克以上）之禁藥甲基
    安非他命予吳汶諮（如附表三編號一所示）。
  2.於如附表三編號二所示之時間、地點，無償轉讓約一點多公
    克之禁藥甲基安非他命予蔡誌原（如附表三編號二所示）。
二、嗣為警於99年2月5日晚上10時30分許，在臺中市○○路○段
    （起訴書誤植為崇德路二段）與崇德十路口拘提吳茂毅到案
    ，並扣得吳茂毅所有之海洛因7小包（合計淨重2‧44公克，
    驗餘合計淨重2‧35公克，包裝袋總重2‧32公克，外包裝因
    與第1級毒品海洛因相結合無從析離而應視為第1級毒品，如
    附表四編號一所示）、甲基安非他命20包（驗前總毛重17‧
    32公克，包裝袋總重4‧80公克，驗前總純質淨重10‧89 公
    克，鑑驗用罄0.11公克，外包裝因與第2級毒品甲基安非他
    命相結合無從析離而應視為第2級毒品，如附表四編號二所
    示）、被告吳茂毅所有供上揭各次販賣第1、2級毒品及轉讓
    禁藥所用之門號0000000000號行動電話1支（含SIM卡一張，
    如附表四編號三所示）、電子秤1台（如附表四編號四所示
    ）及被告吳茂毅所有預備供上揭各次販賣第1、2級毒品及轉
    讓禁藥所用之分裝夾鍊袋2包（如附表四編號五所示）。
三、案經臺中縣警察局烏日分局及憲兵司令部豐原憲兵隊報請臺
    灣臺中地方法院檢察署檢察官偵查起訴。
    理  由
壹、證據能力方面：
一、按被告以外之人於偵查中向檢察官所為之陳述，除顯有不可
    信之情況者外，得為證據，刑事訴訟法第159條之1第2項定
    有明文。偵查中對被告以外之人（包括證人、鑑定人、告訴
    人、被害人及共同被告等）所為之偵查筆錄，或被告以外之
    人向檢察官所提之書面陳述，性質上均屬傳聞證據。惟現階
    段刑事訴訟法規定檢察官代表國家偵查犯罪、實施公訴，依
    法其有訊問被告、證人及鑑定人之權，證人、鑑定人且須具
    結，而實務運作時，檢察官偵查中向被告以外之人所取得之
    陳述，原則上均能遵守法律規定，不致違法取供，其可信度
    極高，職是，被告以外之人前於偵查中已具結而為證述，除
    反對該項供述得具有證據能力之一方，已釋明「顯有不可信
    之情況」之理由外，不宜以該證人未能於審判中接受他造之
    反對詰問，即遽指該證人於偵查中之陳述不具證據能力。查
    本件證人曹家榮、蔡誌原、邱宏洋、吳汶諮、廖偉良、陳增
    軒、王鴻明於偵查中所為之陳述，雖屬傳聞證據，然渠等於
    偵查中所為證言，均經具結，而被告及其辯護人均未釋明上
    開證人之陳述有何「顯不可信之情況」，且於客觀之外部情
    狀上，難認有何顯不可信之情狀，依上揭規定，應認證人曹
    家榮、蔡誌原、邱宏洋、吳汶諮、廖偉良、陳增軒、王鴻明
    於偵查中所為之證述，得為證據。
二、又偵查犯罪機關依法定程序監聽之錄音，係以監聽之錄音帶
    為其調查犯罪所得之證據，司法警察依據監聽錄音結果予以
    翻譯而製作之通訊監察譯文，乃該監聽錄音帶內容之顯示，
    此為學理上所稱之「派生證據」，屬於文書證據之一種。於
    被告或訴訟關係人對該譯文之真實性發生爭執或有所懷疑時
    ，法院固應依刑事訴訟法第165條之1第2項之規定，勘驗該
    監聽錄音帶以踐行調查證據之程序，俾確認該錄音之聲音是
    否為通訊者本人及其內容與通訊監察譯文之記載是否相符，
    或傳喚該通訊者為證據調查。倘被告或訴訟關係人對該通訊
    監察譯文之真實性並不爭執，即無勘驗辨認其錄音之聲音予
    以調查之必要，法院於審判期日如已踐行提示通訊監察譯文
    供當事人辨認或告以要旨，使其表示意見等程序並為辯論者
    ，其所為之訴訟程序即無不合（最高法院97年度臺上字第56
    1號判決意旨可資參照）。再按有事實足認被告或犯罪嫌疑
    人有最輕本刑為三年以上有期徒刑之罪嫌，並危害國家安全
    或社會秩序情節重大，而有相當理由可信其通訊內容與本案
    有關，且不能或難以其他方法蒐集或調查證據者，得發通訊
    監察書。前項通訊監察書，偵查中由檢察官依司法警察機關
    聲請或依職權以書面記載第11條之事項，並敘明理由、檢附
    相關文件，聲請該管法院核發。通訊保障及監察法第5條第
    1項第1款、第2項定有明文。本案經本院所引用有關行動電
    話號碼0000000000號之監聽錄音，係經原審法院法官核准在
    案，有詳載案由、監察電話、對象及時間等之原審法院98年
    度聲監字第1299號、98年度聲監續字第1045號、99年度聲監
    續字第43號、98年度聲監字第1462號、98年度聲監續字第
    939號通訊監察書、電話附表等附卷可參（見本院卷第126-1
    40頁），係依法所為之監聽；況審酌電話監聽侵害被告權益
    之種類及輕重、對於被告訴訟上防禦不利益之程度、犯罪所
    生之危害或實害等情形，兼顧人權保障及公共利益之均衡維
    護，亦認此部分電話監聽合於比例原則，是認應具有證據能
    力。且下列經本院所引用認定之通訊監察譯文，被告及辯護
    人對該通訊監察譯文之真實性並不爭執，，復經本院於審判
    期日踐行提示通訊監聽譯文供當事人、選任辯護人辨認並告
    以要旨，使渠等表示意見，是該通訊監察譯文自亦有證據能
    力。
三、末按被告以外之人於審判外之陳述，雖不符刑事訴訟法第15
    9條之1至第159條之4之規定，而經當事人於審判程序同意作
    為證據，法院審酌該言詞陳述或書面陳述作成時之情況，認
    為適當者，亦得為證據。當事人、代理人或辯護人於法院調
    查證據時，知有第159條第1項不得為證據之情形，而未於言
    詞辯論終結前聲明異議者，視為有前項之同意，刑事訴訟法
    第159條之5定有明文。核其立法意旨在於傳聞證據未經當事
    人之反對詰問予以核實，原則上先予排除。惟若當事人已放
    棄反對詰問權，於審判程序中表明同意該等傳聞證據可作為
    證據；或於言詞辯論終結前未聲明異議，基於尊重當事人對
    傳聞證據之處分權，及證據資料愈豐富，愈有助於真實發見
    之理念，且強化言詞辯論主義，使訴訟程序得以順暢進行，
    上開傳聞證據亦均具有證據能力。查：本判決除上揭所述證
    據資料外，下列所引之被告以外之人於審判外所為之陳述及
    卷內其他書證（供述證據部分），固屬不具傳聞法則例外情
    形之傳聞證據，惟檢察官、被告及其辯護人對於此部分證據
    之證據能力，迄至本院言詞辯論終結前均未聲明異議，故應
    視為同意此部分證據資料均得作為證據，本院審酌此部分證
    據作成時，較無人情施壓或干擾，亦無不當取證之情形，認
    為以之作為本案之證據亦屬適當，是此部分證據自具有證據
    能力，合先敘明。
貳、實體方面：
一、被告吳茂毅有上揭如附表一所示販賣海洛因予證人曹家榮、
    如附表二所示販賣甲基安非他命予證人蔡誌原、邱宏洋、吳
    汶諮、陳增軒、販賣ＭＤＭＡ予證人王鴻明及如附表三所示
    轉讓禁藥甲基安非他命予證人吳汶諮、蔡誌原等犯罪事實，
    均業據上訴人即被告（以下稱被告）吳茂毅於偵查（見99
    年度偵字第3894號偵查卷一第136頁、原審99年度聲羈字第
    156號卷第6、7頁）及原審（見原審卷第144-146頁）、本院
    （見本院卷第53-56頁、第171-174頁）審理時自白不諱。且
    查：
  (一)
  1.證人曹家榮分別於警詢及偵查中具結證稱：「我曾持用00
    00000000號行動電話聯絡0000000000號
    行動電話，向綽號『貓咪』之男子（經指認為被告吳茂毅）
    購買海洛因毒品。」、「九十八年十一月十八日下午一時三
    十二分許、一時三十四分許、一時四十七分許，九十八年十
    一月二十二日中午十二時二十五分許、十二時三十六分許、
    及同日下午六時五十二分許，九十八年十一月二十七日上午
    八時三十四分許，九十九年一月十一日上午九時四十三分許
    之通訊監察譯文內容，是我向吳茂毅購買毒品之對話。」、
    「九十八年十一月十八日，我們約在臺中縣大雅鄉○○路上
    吳茂毅上班的工廠對面，我向他買半張即五百元的海洛因，
    一手交錢、一手交貨，時間是在當天下午二點多左右。」、
    「九十八年十一月二十二日，我們約在臺中縣大雅鄉○○路
    吳茂毅住家附近，我向他買二張即二千元的海洛因，一手交
    錢、一手交貨，時間是在當天晚間七點半左右。」、「九十
    八年十一月二十七日，我們約在臺中縣大雅鄉我家附近的月
    祥路上，我向他買半張即五百元的海洛因，一手交錢、一手
    交貨，時間是在當天中午快十二點左右。」、「九十九年一
    月十一日，我們約在臺中縣大雅鄉○○路上的全家便利商店
    前，我向他買一張即一千元的海洛因，一手交錢、一手交貨
    ，時間是在當天中午十二點二十幾分左右。」、「我與吳茂
    毅都以『酒』稱呼海洛因。」等語綦詳（見99年度偵字第38
    94號偵查卷一第83、84頁；第113至115頁）。
  2.被告吳茂毅使用之門號0000000000號行動電話與證人曹家榮
    使用之門號0000000000號行動電話確分別於：(1)98年11月1
    8日下午1時32分許、1時34分許、1時47分許，通話聯繫「要
    半張」（指購買五百元海洛因毒品）事宜；(2)98年11月22
    日中午12時25分許、12時36分許、及同日下午6時52分許，
    通話聯繫「要二瓶酒」（指購買2000元海洛因毒品）事宜；
    (3)98年11月27日上午8時34分許，通話聯繫「要半」（指購
    買五百元海洛因毒品）事宜；(4)99年1月11日上午9時43 分
    許通話聯繫，約定當天中午交易海洛因毒品事宜等情，亦有
    0000000000號行動電話通訊監察譯文及監聽錄音檔光碟（見
    99年度偵字第3894號偵查卷一第86至90頁；光碟附於證物袋
    ）在卷可考。
  3.綜上，證人曹家榮上揭於警詢、偵訊時所為之向被告購買海
    洛因之證述情節既屬一致，且並無齟齬之處，復有該門號00
    00000000號行動電話之通訊監察譯文在卷可佐，且有證人曹
    家榮行動電話通訊錄翻拍照片（見99年度偵字第3894號偵查
    卷一第92頁）附卷可稽，應認證人曹家榮上揭所述並非虛構
    ，而屬可採。足認被告於偵查、原審及本院審理時自白先後
    於如附表一所示之時、地販賣海洛因予證人曹家榮共四次之
    犯行，應與事實相符。
  (二)
  1.證人蔡誌原於警詢及偵查中具結證稱：「我都用我的手機0
    000000000號撥打綽號『阿義』之男子（本名吳茂
    毅）的手機0000000000號聯絡購買毒品安非他命
    。」、「我們都以『酒』稱呼安非他命。『半箱』是指『半
    錢』之意。」、「九十八年十一月二十三日晚上十時二十五
    分許、十時四十五分許、十一時七分許、十一時四十四分許
    之通訊監察譯文，是我與『阿義』之對話；這次我有跟他買
    安非他命，當天晚上十一時四十四分講電話時，他已經到臺
    中市○○路的松湯汽車旅館旁的阿拉丁ＫＴＶ前面，我從Ｋ
    ＴＶ出來，該次我買五百元的安非他命，一手交錢、一手交
    貨。」、「九十八年十二月十六日下午三時二十六分許之通
    訊監察譯文，是我與『阿義』之對話；這次我有跟他買到安
    非他命，我們約在當天下午五、六點碰面，地點是在臺中縣
    大雅鄉的路邊，跟他買五百元的安非他命，一手交錢、一手
    交貨。」、「九十九年一月十二日下午二時十六分許、二時
    三十一分許、三時四十九分許之通訊監察譯文，是我與『阿
    義』之對話；這次我有跟他買到安非他命，我們約在當天下
    午四點多碰面，地點在他臺中縣大雅鄉○○路公司外面，跟
    他買五千元的安非他命，數量是四分之一錢，就是譯文中所
    說的『四罐』或『四箱』，也是一手交錢、一手交貨。」、
    「扣案之安非他命是我向『阿義』拿的，拿的時間約為九十
    九年一月中旬，地點在臺中縣大雅鄉，詳細地點我不記得，
    他只給我一點點，約一公克多而已，但我沒有用多少，該次
    我沒有給他錢，因為我身上沒有錢，他就送我施用。」、「
    扣案之安非他命是吳茂毅在九十九年一月二十日左右送我的
    。」等語綦詳（見99年度偵字第3894號偵查卷一第35、36頁
    ；第55、56頁）。
  2.被告吳茂毅使用之門號0000000000號行動電話與證人蔡誌原
    使用之門號0000000000號行動電話確分別於：(1)98年11 月
    23日晚上10時25分許、10時45分許、11時7分許、11時44 分
    許，通話聯繫「要半箱酒」（指購買半錢即500元之安非他
    命），並約定交易地點為松湯隔壁ＫＴＶ事宜；(2)98年12
    月16日下午3時26分許，通話聯繫「要半箱酒」（指購買半
    錢即500元之安非他命）事宜；(3)99年1月12日下午2時16分
    許、2時31分許、3時49分許，通話聯繫「帶四罐ＶＳＯＰ去
    公司」（指購買5000元之安非他命），地點在吳茂毅公司事
    宜等情，亦有0000000000號行動電話通訊監察譯文及監聽錄
    音檔光碟（見99年度偵字第3894號偵查卷一第46、47頁；光
    碟附於證物袋）在卷可考。
  3.又於99年2月5日晚上10時30許，在臺中市○○路○段與崇德
    十路口，為警扣得被告吳茂毅無償轉讓予證人蔡誌原施用後
    所剩餘之白色結晶1小包，經行政院衛生署草屯療養院以化
    學呈色法、氣相層析質譜法（GC/MS）鑑驗結果：檢出甲基
    安非他命（Methamphetamine），淨重1.1472公克，驗餘淨
    重1.1449公克等情，有行政院衛生署草屯療養院草療鑑字第
    ０九九０二００一七０號鑑定書（見99年度毒偵字第529 號
    偵查影印卷）可憑。
  4.綜上，證人蔡誌原上揭於警詢、檢察官偵查時所為之向被告
    購買甲基安非他命之證述情節既屬一致，並無齟齬之處，復
    有該門號0000000000號行動電話之通訊監察譯文在卷可佐，
    且有臺中縣警察局烏日分局偵查隊毒品案件被告通聯紀錄表
    、查獲蔡誌原現場地圖（見99年度偵字第3894號偵查卷一第
    49-52頁）、現場照片五張（見臺中縣警察局烏日分局中縣
    烏警偵字第０九九００００六０六號警卷第46-48頁）附卷
    可稽，並有被告轉讓予證人蔡誌原施用後所剩餘之第2級毒
    品甲基安非他命1小包（淨重1.1472公克，驗餘淨重1.1449
    公克）足資佐證，應認證人蔡誌原上揭所述並非虛構，而屬
    可採。則被告吳茂毅於偵查、原審及本院審理時自白於如附
    表二編號一所示之時、地販賣甲基安非他命予證人蔡誌原共
    三次，及附表三編號二所示時、地轉讓禁藥甲基安非他命予
    證人蔡誌原一次之犯行，應與事實相符。
  (三)
  1.證人邱宏洋分別於警詢及偵查中具結證稱：「我用0000
    000000號及0000000000號電話撥打綽號『
    阿義』男子（經指認為被告吳茂毅）之000000000
    0號電話，聯絡購買安非他命。」、「九十八年十二月二日
    凌晨一時四十二分許、同日下午三時五十七分許、及同日晚
    上八時十八分許之通訊監察譯文，是我與『阿義』之對話；
    一時四十二分這通是在講他之前賣給我的毒品量不夠，沒有
    裝滿，下午三時五十七分、晚上八時十八分這二通就是要跟
    他買毒品，他直到隔天的凌晨即九十八年十二月三日凌晨二
    點多才拿到我公司樓下給我，我以一千元跟他買一包安非他
    命，一手交錢、一手交貨。」、「九十九年一月五日晚上七
    時四十四分許、八時二十九分許之通訊監察譯文，是我與『
    阿義』之對話；這二通都是為了要跟他買毒品，當天他比較
    準時，於晚上九點多在我公司樓下跟他交易一千元的安非他
    命」、「九十九年二月二日晚上約七點多，我以公共電話打
    『阿義』之0000000000號電話，電話中我跟他說
    我要一瓶酒，他就知道我要買毒品，『酒』就是指安非他命
    ，他也知道我要的量多少。到當晚十一點多，他拿到我公司
    樓下給我，我以一千元跟他買一包安非他命，一手交錢、一
    手交貨。」等語綦詳（見99年度偵字第3894號偵查卷一第20
    、21頁；第61、62頁），又證人邱宏洋就伊於99年1月5日晚
    上9時至10時間向被告購買1000元之甲基安非他命乙節，於
    偵訊時雖證稱伊錢不夠，先欠著云云，惟其於本院審理中已
    到庭結證被告嗣至其上班的酒店簽帳消費，而抵銷該筆毒品
    交易價金債務（見本院卷第80-1頁），此亦為被告當庭供承
    屬實（見本院卷第80-1頁背面）。故此部分毒品交易，應認
    被告吳茂毅仍有取得毒品交易對價。
  2.被告吳茂毅使用之門號0000000000號行動電話確分別於：(1
    )98年12月2日凌晨1時42分許、下午3時57分許、晚上8時18
    分許，與證人邱宏洋使用之門號0000000000號行動電話通話
    聯繫「要一罐酒來喝」（指購買1000元之安非他命）事宜；
    (2 )99年1月5日晚上7時44分許、8時29分許，與證人邱宏洋
    使用之門號0000000000號行動電話通話聯繫「要那一種酒」
    （指購買1000元之安非他命）事宜等情，亦有0000000000號
    行動電話通訊監察譯文及監聽錄音檔光碟（見99年度偵字第
    3894號偵查卷一第23、24頁；光碟附於證物袋）在卷可考。
  3.綜上，證人邱宏洋上揭於警詢、偵訊時所為之向被告購買甲
    基安非他命之證述情節既屬一致，並無齟齬之處，復有該門
    號0000000000號行動電話之通訊監察譯文在卷可佐（見99年
    度偵字第3894號偵查卷一第25頁）附卷可稽，應認證人邱宏
    洋上揭所述並非虛構，而屬可採。足認被告於偵查及原審、
    本院審理時自白先後於如附表二編號二所示之時、地販賣甲
    基安非他命予證人邱宏洋共三次之犯行，應與事實相符。
  (四)
  1.證人吳汶諮分別於警詢及偵訊時具結證稱：「我以0000
    000000號行動電話撥打綽號『貓』的男子（經指認為
    被告吳茂毅）0000000000號行動電話，聯絡購買
    毒品。」、「0000000000號與00000000
    00號之監聽譯文，是我與吳茂毅之對話。」、「九十八年
    十一月二十五日下午四時二十二分、四時三十九分之通話，
    是要向吳茂毅購買毒品；當天我們約在臺中縣大雅鄉大華國
    中前的7-11，我向吳茂毅購買一千元的安非他命，一手交錢
    、一手交貨。」、「九十八年十一月二十八日下午四時二十
    六分、五時四十二分之通話，是要向吳茂毅購買毒品；當天
    我們約在臺中縣大雅鄉○○路上的肯德基前，我向吳茂毅購
    買一千元的安非他命，該次我錢先欠著，他把毒品交給我，
    我不知道數量。」、「九十八年十二月四日凌晨四時五十五
    分是我男友廖偉良傳簡訊給吳茂毅的，九時四十七分跟他說
    我們到了；當天我們約在臺中縣大雅鄉○○路吳茂毅上班工
    廠對面便利商店，我向吳茂毅購買一千元的安非他命；因他
    指著便利商店監視錄影器，說怕會被別人看見，所以叫我將
    機車置物箱打開，他拿我機車置物箱的衛生紙，將毒品塞入
    衛生紙內，當時我在旁邊，他叫我將錢一樣丟在機車置物箱
    內，他塞好毒品後，把毒品丟到置物箱，就把錢拿走，跟我
    說毒品在衛生紙內。」、「九十八年十二月十六日下午五時
    四十分的簡訊是我打的，下午五時五十二分是吳茂毅打給我
    的，他問我在哪裡，我跟他說我在7-11；當天我們約在我家
    附近即臺中縣大雅鄉○○○路上的7-11，向吳茂毅購買一千
    元的安非他命，他先把毒品給我，叫他晚一點再來拿錢，後
    來當天吳茂毅有來跟我拿，我只給他六百元，因為我錢不夠
    ，他就說六百元就好了。」、「九十八年十二月二十三日我
    在住院，當天下午一時四十三分之簡訊是廖偉良拿我的手機
    打簡訊給吳茂毅，因為吳茂毅沒有回，下午二時二十一分這
    一通通話就是我直接打給吳茂毅；當天我們約在臺中市○○
    路上的澄清醫院旁，我向吳茂毅購買二千元的安非他命，一
    手交錢、一手交貨。」、「九十八年十二月三日上午八時八
    分簡訊是我發的，當天下午二時十九分他說他到了，當天我
    們約在我家外面附近，我向吳茂毅拿二千元的安非他命，但
    該次是吳茂毅請我用。」等語綦詳（見99年度偵字第3894號
    偵查卷一第94、95頁；第111至113頁）。
  2.證人廖偉良於檢察官偵訊時亦具結證稱：「吳汶諮0000
    000000號行動電話於九十八年十二月四日凌晨四時五
    十五分及九十八年十二月二十三日下午一時四十三分傳送之
    簡訊是我所發；實際跟吳茂毅交易毒品的人是吳汶諮；這二
    次都有交易成功。」、「簡訊中所說的『酒』是指安非他命
    。」等語明確（見99年度偵字第3894號偵查卷一第135頁）
    。
  3.被告吳茂毅使用之門號0000000000號行動電話與證人吳汶諮
    使用之門號0000000000號行動電話通聯情形：(1)98年11月
    25日下午4時22分許、4時39分許，通話聯繫「要一罐」（指
    購買1000元安非他命毒品），並相約在大雅大華國中旁的7-
    11事宜；(2)98年11月28日下午4時26分許、5時42分許，通
    話聯繫「要一罐酒」（指購買1000元安非他命毒品），並相
    約在肯德基事宜；(3)98年12月4日凌晨4時55分許，傳送「
    拿酒來濃度四分之一」簡訊內容，上午9時47分許，通話確
    認已到達約定地點；(4)98年12月16日下午5時40分許，傳送
    「很急要買酒，速回」簡訊內容，下午5時52分，被告吳茂
    毅告知已到達7-11；(5)98年12月23日下午1時43分許，傳送
    「我要拿二瓶酒」簡訊內容，下午2時21分許，通話聯繫交
    易時間；(6)98年12月3日上午8時8分許，傳送「酒癮發作，
    回電或接電話」簡訊，下午2時19分許，被告吳茂毅告知已
    到達交易地點等情，此有0000000000號行動電話通訊監察譯
    文及監聽錄音檔光碟（見99年度偵字第3894號偵查卷一第98
    至101頁；光碟附於證物袋）在卷可考。
  4.綜上，證人吳汶諮於警詢、偵訊時所為上揭其向被告購買甲
    基安非他命之證述情節既屬一致，並無齟齬之處，復有該門
    號0000000000號行動電話之通訊監察譯文在卷可佐，且有證
    人吳汶諮行動電話通訊錄翻拍照片（見99年度偵字第3894
    號偵查卷一第97頁）附卷可稽，應認證人吳汶諮上揭所述並
    非虛構，而屬可採。足認被告於偵查、原審及本院審理時自
    白先後於如附表二編號三所示之時、地販賣甲基安非他命予
    證人吳汶諮共5次、於如附表三編號一所示之時、地轉讓禁
    藥甲基安非他命予證人吳汶諮1次（因無證據證明轉讓甲基
    安非他命之重量達淨重十公克以上，基於罪疑唯有利於被告
    之原則，而認定本次轉讓甲基安非他命之數量應未達淨重10
    公克）之犯行，應與事實相符。
  (五)
  1.證人陳增軒分別於警詢及偵訊時具結證稱：「我以0000
    000000號行動電話撥打0000000000號行動
    電話，向『茂毅』（經指認為被告吳茂毅）購買毒品。」、
    「九十八年十一月十八日晚上十一時四十一分許、九十八年
    十二月二日晚上八時三十三分許之監聽譯文，是我與吳茂毅
    之談話，都是聯絡購買安非他命毒品。」、「九十八年十一
    月十八日我打電話給吳茂毅，跟他問說『阿賢那個還有嗎』
    ，就是指問他是否還有毒品，因為他之前跟我說過，電話中
    說『阿賢那個』就是指毒品，我叫他將毒品裝滿一點，之後
    並與他約在臺中市○○路與大雅路口的沃夫汽車旅館前，我
    到了之後，打電話給他，他就出來了，我向他買了一千元的
    安非他命一小包，與他一手交錢一手交貨。」、「九十八年
    十二月二日我打電話給吳茂毅，跟他問說現在有嗎，他說有
    ，之後並與他約在臺中縣大雅鄉上楓活動中心前，我到了之
    後，打電話給他，他就開著車子過來，我向他買了一千元的
    安非他命一小包，當時我先欠著他錢，過了一個禮拜，我才
    還他一千元。」、「譯文中所提到的『酒』是指所有毒品的
    代號，因為我知道他還有賣其他毒品，例如海洛因、Ｋ他命
    ，但對我而言，『酒』是指安非他命。」等語綦詳（見99年
    度偵字第3894號偵查卷一第145、146頁；第162頁）。
  2.被告吳茂毅使用之門號0000000000號行動電話與證人陳增軒
    使用之門號0000000000號行動電話確分別於：(1)98年11 月
    18日晚上11時41分許，通話聯繫「要拿酒」（指購買安非他
    命毒品），被告吳茂毅要證人陳增軒前往漢口路跟大雅路沃
    夫再聯絡；(2)98年12月2日晚上8時33分許，通話聯繫「要
    拿酒」（指購買安非他命毒品）等情，亦有0000000000號行
    動電話通訊監察譯文及監聽錄音檔光碟（見99年度偵字第38
    94號偵查卷一第149、150頁；光碟附於證物袋）在卷可考。
  3.綜上，證人陳增軒於警詢、偵訊時所為之其向被告購買甲基
    安非他命之證述情節既屬一致，且並無齟齬之處，復有該門
    號0000000000號行動電話之通訊監察譯文在卷可佐，應認證
    人陳增軒上揭所述並非虛構，而屬可採。則被告於偵查、原
    審及本院審理時自白於附表二編號四所示之時、地販賣甲基
    安非他命予證人陳增軒二次之犯行，應與事實相符。
  (六)
  1.證人王鴻明分別於警詢及偵查中具結證稱：「我以0000
    000000號行動電話撥打『阿義』（經指認為被告吳茂
    毅）所有之0000000000號行動電話購買毒品。」
    、「九十八年十二月六日上午五時三十三分許、五時三十八
    分許之監聽譯文，是我要向吳茂毅購買搖頭丸之對話；當天
    我們約在臺中縣大雅鄉上楓村的黃昏市場附近全家便利商店
    前面，碰面後，我以五百元向他購買一顆搖頭丸，一手交錢
    、一手交貨。」、「我在電話中以『樓上女孩』作為搖頭丸
    的代號。」、「『樓上的小姐』就是搖頭丸。」、「（問：
    九十八年十二月六日你在上午五時三十八分跟『阿義』通過
    最後一次電話後，約幾分鐘後跟他買到毒品？）約十五分鐘
    後，將近凌晨六點。」等語綦詳（見99年度偵字第3894號偵
    查卷一第12、13頁；第67、68、73頁）。
  2.被告吳茂毅使用之門號0000000000號行動電話與證人王鴻明
    使用之門號0000000000號行動電話確於98年12月6日上午5時
    33分許、5時38分許，通話聯繫「要一個樓上的女的」（指
    購買一顆搖頭丸），並相約在上楓黃昏市場附近的全家交易
    等情，亦有0000000000號行動電話通訊監察譯文及監聽錄音
    檔光碟（見99年度偵字第3894號偵查卷一第18頁；光碟附於
    證物袋）在卷可考。
  3.綜上，證人王鴻明上揭於警詢、偵訊時所為其之向被告購買
    ＭＤＭＡ之證述情節既屬一致，並無齟齬之處，復有該門號
    0000000000號行動電話之通聯紀錄可佐，應認證人王鴻明上
    揭所述並非虛構，而屬可採。則被告於偵查、原審及本院審
    理時自白於附表二編號五所示之時、地販賣ＭＤＭＡ予證人
    王鴻明一次之犯行，應與事實相符。
  (七)另扣案疑似海洛因之粉塊狀物七小包，經送法務部調查局鑑
    定結果，均含有海洛因成分，此有該局99年3月12日調科壹
    字第09923005510號濫用藥物實驗室鑑定書一份在卷可稽；
    扣案透明晶體20包，經送內政部警政署刑事警察局鑑定結果
    ，認：「經拆封檢視共計二十包，本局分別予編號A1至A20
    。編號A1至A20：經視均為透明晶體，外觀型態均相似，隨
    機抽取編號A14鑑定。(1)驗前總毛重17.32公克（包裝塑膠
    袋總重約4.80公克）。(2)編號A14：淨重1.50公克，取0.11
    公克鑑定用罄，餘1.39公克。檢出二級毒品「甲基安非他命
    」（Methamphetamine）成分。純度約87%。(3)依據抽測純
    度值，推估編號A1至A20均含甲基安非他命之驗前總純質淨
    重約10‧89公克」等情，亦有該局99年3月18日刑鑑字第099
    0027737號鑑定書一份在卷可稽（附於上揭偵查卷一第166、
    140頁）。
  (八)又由被告與如附表一、二所示之各證人約定毒品交易金額，
    並由被告交付上揭毒品及收取價款，此類交易型態顯與買賣
    相當，且買賣或交付海洛因、甲基安非他命、ＭＤＭＡ均係
    我國刑法所禁止之犯罪行為，此為國人所知悉，而按我國查
    緝販賣海洛因執法甚嚴，對於販賣海洛因者尤科以重度刑責
    ，又販賣海洛因既係違法行為，當非可公然為之，亦無公定
    價格，且容易分裝並增減份量，而每次買賣之價量，可能隨
    時依雙方關係深淺、資力、需求量及對行情之認知、來源是
    否充裕、查緝是否嚴謹、購買者被查獲時供述購買對象之可
    能風險之評估等情形，而異其標準，非可一概而論，然販賣
    之人從價差或量差中牟利之方式雖異，其意圖營利之販賣行
    為則同一。雖被告於偵、審程序坦承販賣上揭毒品之犯行，
    然無法明確供出其利得為何，而如附表一、二所示之證人曹
    家榮等人亦未能就被告各次販出之上揭毒品之重量為精確之
    證述，故未能確實計算出被告販賣之確實利潤為何，惟依上
    述推論，被告有從中賺取買賣價差牟利之意圖及事實，應屬
    合理認定，自難僅因無法確實查悉其販入價格，作為是否高
    價賣出之比較，而遽認被告無營利之意圖，是被告確有為如
    附表一、二所示之販賣海洛因、甲基安非他命、ＭＤＭＡ以
    營利之意圖甚明。
  (九)此外，復有扣案之海洛因7小包（合計淨重2.44公克，驗餘
    合計淨重2.35公克，包裝袋總重2.32公克，外包裝因與第1
    級毒品海洛因相結合無從析離而應視為第1級毒品，如附表
    四編號一所示）、甲基安非他命20包（驗前總毛重17.32 公
    克，包裝袋總重4.80公克，驗前總純質淨重10.89公克，鑑
    驗用罄0.11公克，外包裝因與第2級毒品甲基安非他命相結
    合無從析離而應視為第2級毒品，如附表四編號二所示）、
    被告吳茂毅所有供上揭各次販賣第1、2級毒品及轉讓禁藥所
    用之門號0000000000號行動電話1支（含SIM卡一張，如附表
    四編號三所示）、電子秤一台（如附表四編號四所示）及被
    告吳茂毅所有預備供上揭各次販賣第1、2級毒品及轉讓禁藥
    所用之分裝夾鍊袋2包（如附表四編號五所示）足資佐證。
    綜上所述，被告所為自白堪信為真。本案事證明確，被告確
    有附表一所示販賣海洛因予證人曹家榮、附表二所示販賣甲
    基安非他命予證人蔡誌原、邱宏洋、吳汶諮、陳增軒、販賣
    ＭＤＭＡ予證人王鴻明，及附表三所示轉讓禁藥甲基安非他
    命予證人吳汶諮、蔡誌原各一次等犯行，均可認定，應依法
    論罪科刑。
三、論罪科刑：
  (一)查毒品危害防制條例第4條第1項、第2項、第17條業經總統
    於98年5月20日公布，依中央法規標準法第13條規定，自公
    布日起算至第3日起發生效力，故應於98年5月22日生效施行
    （按法規之制定與法規之修正，如有特定生效日之必要者，
    依中央法規標準法第十四條或第20條第2項準用第14條之規
    定，應分別特定其施行日期。法規制定或前次修正基於特殊
    因素所特定之施行日期，並不適用於日後修正或再次修正之
    條文。又法律之制定或修正，若未明定施行日期者，中央法
    規標準法雖未規定應自何時生效，然法律既經制定或修正並
    經總統公布，自應依一般原則，自公布日起算至第三日發生
    效力。至於92年7月9日修正公布之毒品危害防制條例第36條
    規定：「本條例自公布後六個月施行。」其立法理由係謂：
    「(一)依修正草案第二條第三項規定，法務部需會同衛生署
    成立審議委員會每三個月定期檢討調整毒品之分級及品項，
    而本次新增第四級毒品，有需要在新法施行前先經該審議會
    檢討後再調整公布，爰預留六個月緩衝期，以利處理。(二)
    依本條例新修正之規定，有必要再訂定相關子法及修正相關
    法規，以配合本條例之施行，故亦有需要預留適當緩衝期，
    以利訂頒相關子法及相關法規之配合修正。」故該條規定，
    顯係因應該次修正之需，始預留適當之緩衝期。與本次之修
    正並未定有施行日期之特別規定，且未明示係基於何特殊因
    素而修正，自並不能適用92年7月9日修正公布之毒品危害防
    制條例第36條自公布後6個月施行之規定。）。本件被告行
    為時，毒品危害防制條例第4條第1項、第2項、第17條已修
    正生效，本件自應適用生效後之上揭規定，而無比較新舊法
    之必要，合先敘明。
  (二)查海洛因及甲基安非他命、ＭＤＭＡ各係毒品危害防制條例
    第2條第2項第1款及第2款所列管之第1級及第2級毒品，不得
    非法持有、販賣。又甲基安非他命復為藥事法第22條第1項
    第1款規定之禁藥，不得非法持有、販賣及轉讓。且按安非
    他命類迭經行政院衛生署於69年12月8日衛署藥字第301124
    號、79年10月9日衛署藥字第904142號公告列入藥物藥商管
    理法第16條第1款（即現行藥事法第22條第1項第1款）之禁
    藥管理，迄今尚屬禁藥。故行為人明知為禁藥即「甲基安非
    他命」而轉讓予他人者，除成立毒品危害防制條例第8條第
    2項之「轉讓第二級毒品罪」外，亦構成藥事法第83條第1項
    之「轉讓禁藥罪」，此係屬同一犯罪行為而同時有二種法律
    可資處罰之「法規競合」情形，應依「重法優於輕法」、「
    後法優於前法」等法理，擇一處斷。而毒品危害防制條例第
    八條第二項轉讓第二級毒品罪之法定本刑為「六月以上五年
    以下有期徒刑，得併科新臺幣七十萬元以下罰金」。而93年
    4月21日修正後藥事法第83條第1項轉讓禁藥罪之法定本刑為
    「七年以下有期徒刑，得併科新臺幣伍百萬元以下罰金」。
    故除轉讓之第2級毒品安非他命達淨重10公克以上，或轉讓
    與未成年人，而有應依毒品危害防制條例第8條第6項及第9
    九條之規定加重其刑至二分之一之情形者外。則修正後藥事
    法第83條第1項之罪之法定本刑，顯較毒品危害防制條例第
    8條第2項之罪之法定本刑為重，依前述「重法優於輕法」之
    法理，自應優先適用藥事法第83條第1項之規定處斷，最高
    法院94年臺上字第7021號、96年度臺上字第3582號、97年度
    臺非字第397號判決，臺灣高等法院暨所屬法院94年法律座
    談會刑事類提案第8號結論意旨、97年度法律座談會刑事類
    臨時提案第3號結論意旨可資參照。是核被告所為如附表一
    所示之犯行，均係犯毒品危害防制條例第4條第1項之販賣第
    一級毒品罪；被告所為如附表二所示之犯行，均係犯毒品危
    害防制條例第4條第2項之販賣第2級毒品罪；被告所為如附
    表三所示之犯行，均係犯藥事法第83條第1項之轉讓禁藥罪
    。被告因各次販賣而持有海洛因及甲基安非他命、ＭＤＭＡ
    ，其持有之低度行為應各為販賣之高度行為所吸收，均不另
    論罪；另藥事法並無處罰持有禁藥之明文，亦即持有禁藥並
    未構成犯罪，本件就被告轉讓甲基安非他命犯行既適用藥事
    法第83條第1項規定論以轉讓禁藥罪，自無再就其轉讓前持
    有甲基安非他命行為割裂適用毒品危害防制條例之餘地。原
    判決敘明「被告因轉讓而持有第二級毒品甲基安非他命之低
    度行為，各為轉讓第二級毒品甲基安非他命之高度行為所吸
    收，亦均不另論罪」，其適用法則尚有疏忽，應予指正（最
    高法院98年度臺上字第5362號判決意旨參照）。
  (三)被告所犯上開各次販賣第一級毒品、販賣第二級毒品及轉
    讓禁藥之犯行，犯意各別，行為互異，應予分論併罰。
  (四)再按98年5月20日修正公布之毒品危害防制條例第17條第2項
    關於「犯第4條至第8條之罪於偵查及審判中均自白者，減輕
    其刑。」之規定，旨在獎勵犯罪人之悛悔，同時使偵查或審
    判機關易於發現真實，以利毒品查緝，俾收防制毒品危害之
    效；故不論該被告之自白，係出於自動或被動、簡單或詳細
    、一次或多次，並其自白後有無翻異，苟其於偵查及審判中
    均有自白，即應依法減輕其刑。又刑法上所稱之自白，係指
    行為人對其被訴之犯罪事實為任意性之供認而言（最高法院
    98年度臺上字第6928號判決）。本件被告於檢察官偵訊時及
    原審、本院審理時均已自白其上揭販賣第1級、第2級毒品等
    犯行，業如上述，爰依毒品危害防制條例第17條第2項規定
    就上揭各罪均減輕其刑。至被告自白轉讓禁藥部分，則因藥
    事法並無轉讓禁藥者，於偵查及審判中自白應減輕其刑之特
    別規定，自無從割裂適用上揭毒品危害防制條例第17條第2
    項減輕其刑之餘地，併予指明。
  (五)又98年5月20日修正公布之毒品危害防制條例第17條第1項規
    定：「犯第4條至第8條、第10條或第11條之罪，供出毒品來
    源，因而查獲其他正犯或共犯者，減輕或免除其刑」。被告
    吳茂毅於本案檢察官99年3月24日偵訊時供稱伊向一位綽號
    「小陳」（嗣經查為陳文仕）之人買毒品的，他的電話為00
    00000000；伊約今年（即99年）1月中或1月底，交易地點好
    像在苗栗交流道，該次伊向綽號「小陳」拿了約半兩多（約
    16-1 7公克）的安非他命，4點多公克的海洛因，小陳跟伊
    說把毒品賣掉後，再將錢交給他，他說安非他命要給他2100
    0元，海洛因要給他22000元，但我錢尚未給他；小陳除0923
    的電話外，還有一支0000000000的電話等語（見99年度偵字
    第4796號卷一第16頁），檢察官隨即依被告之供述而簽分偵
    辦小陳販賣毒品案件，嗣確有查獲綽號「小陳」之陳文仕販
    賣海洛因、甲基安非他命予被告吳茂毅之犯行，而予偵查起
    訴在案，此亦有臺灣臺中地方法院檢察署99年10月7日中檢
    輝姜99偵4796字第133021號函及該署99年度偵字第12459、1
    5267號起訴書可稽（見本院卷第96頁、第103-105頁)，惟依
    被告之上開供述及上開起訴書之「犯罪事實」欄之記載，顯
    示陳文仕僅於(1)99年1月間某日，在苗栗交流道附近，販賣
    被告吳茂毅2萬2000元海洛因（約4、5公克）及2萬1000元甲
    基安非他命（約16、17公克），(2)99年1月11 日晚上10、11
    時在同上址，販賣2萬1000元甲基安非他命（約16、17公克
    ）予被告吳茂毅。再查，被告吳茂毅於99年5 月6日偵訊時
    供稱伊都是以伊持用之0000000000門號電話與小陳聯絡（見
    99年度他字第1906號卷第34頁），而陳文仕於99年7月28日
    偵訊時供稱伊使用0000000000、0000000000、0000000000等
    號電話，有人叫伊小陳等語（見99年度偵字第12459號卷第
    40、41頁），經本院核對本案卷內0000000000 號電話之通
    訊監察譯文，自98年11月18日起至98年12月31 日之期間，
    並未發見被告吳茂毅持用之上開電話與陳文仕持用之上開三
    個門號之電話通話之情形。是可認被告吳茂毅係自99年1月
    起始向陳文仕購買海洛因、甲基安非他命，則陳文仕顯非被
    告於98年11、12月間販賣毒品之來源。基此，應認被告僅就
    附表一之、附表二編號一之、編號二之、供出毒品
    來源，因而查獲其他正犯，而就此部分販賣第1級毒品、第2
    級毒品犯行依毒品危害防制條例第17條第1項遞減輕其刑。
    至於被告其餘在98年11月或12月間販賣第1級毒品、販賣第2
    級毒品等犯行，因其並未供出毒品來源，而無適用該規定減
    輕其刑之餘地。
  (六)復按刑之量定，為求個案裁判之妥當性，法律固賦予法院裁
    量權，但此項裁量權之行使，除應依刑法第57條規定，審酌
    行為人及其行為等一切情狀，為整體之評價，並應顧及比例
    原則與平等原則，使罪刑均衡，輕重得宜，以契合社會之法
    律感情。又刑法第59條規定犯罪之情狀可憫恕者，得酌量減
    輕其刑，其所謂「犯罪之情狀」，與同法第57條規定科刑時
    應審酌之一切情狀，並非有截然不同之領域，於裁判上酌減
    其刑時，應就犯罪一切情狀（包括第57條所列舉之十款事項
    ），予以全盤考量，審酌其犯罪有無可憫恕之事由（即有無
    特殊之原因與環境，在客觀上足以引起一般同情，以及宣告
    法定低度刑，是否猶嫌過重等等），以為判斷（最高法院95
    年度臺上字第6157號判決參照）。而販賣第一級毒品罪，依
    毒品危害防制條例第4條第1項規定，其法定刑為「死刑或無
    期徒刑；處無期徒刑者，得併科新台幣二千萬元以下罰金」
    ，然同為販賣第一級毒品之人，其原因動機不一，犯罪情節
    未必盡同，或有大宗運輸者，亦有中、小之分，其販賣行為
    所造成危害社會之程度自屬有異，法律科處此類犯罪，所設
    之法定最低本刑卻同為「無期徒刑，得併科新台幣二千萬元
    以下罰金」，不可謂不重。於此情形，倘依其情狀處以有期
    徒刑，即足以懲儆，並可達防衛社會之目的者，自非不可依
    客觀之犯行與主觀之惡性二者加以考量其情狀，是否有可憫
    恕之處，適用刑法第59條之規定酌量減輕其刑，期使個案裁
    判之量刑，能斟酌至當，符合比例原則。查被告所為如附表
    一所示之販賣海洛因犯行，固戕害國民健康，助長施用毒品
    惡習，其行為實屬不該，惟被告經認定販賣海洛因實際所得
    之金額合計僅四千元，應均係小額交易，屬毒品交易之下游
    ，其惡性情節較諸大量走私進口或長期販賣毒品之「大盤」
    、「中盤」毒販有差異，其對社會整體侵害之程度尚非鉅大
    ，被告就所犯之販賣第一級毒品罪，其最輕法定本刑為無期
    徒刑，實屬情輕法重，衡其犯罪情狀在客觀上顯非不可憫恕
    ，縱使被告所犯附表一所示販賣第1級毒品罪經依毒品危害
    防制條例第17條第2項規定減輕其刑，及附表一之所示販
    賣第一級毒品罪復依同條第1項規定遞減輕其刑後，均量處
    法定最低刑度之刑，仍嫌過重，而依被告客觀之犯行與主觀
    之惡性二者加以考量其犯罪情狀，爰依刑法第59條之規定，
    就被告所犯上開販賣第1級毒品罪部分各酌量減輕其刑，並
    均遞減輕其刑。
  (七)從刑沒收部分：
  1.按以營利為目的販賣毒品，經多次販賣後，持有剩餘毒品被
    查獲，其各次販賣毒品行為，固應併合處罰。惟該持有剩餘
    毒品之低度行為，應僅為最後一次販賣毒品之高度行為所吸
    收，不另論罪，故就該查獲之剩餘毒品，祇能於最後一次之
    販賣毒品罪宣告沒收銷燬，不得於各次販賣毒品罪均宣告沒
    收銷燬，有最高法院98年度臺上字第3060號判決可資參照。
    是以：
  (1)本案被告吳茂毅所犯多次販賣第一級毒品罪（如附表一所示
    ），其最後一次販賣第一級毒品之時間為99年1月11日，而
    於99年2月5日晚上10時30分許，為警在臺中市○○路○段與
    崇德十路口，扣得被告吳茂毅所有供販賣所用之第1級毒品
    海洛因7小包（合計淨重2.44公克，驗餘合計淨重2.35公克
    ，包裝袋總重2.32公克，外包裝因與第一級毒品海洛因相結
    合無從析離而應視為第1級毒品，行政院衛生署草屯療養院
    98年4月21日草療鑑字第０九八０００二四三二號函、法務
    部調查局93年3月19日調科壹字第０九三００一一三０六０
    號函、最高法院九十五年度臺上字第三九三四號判決參照）
    ，係被告吳茂毅經多次販賣第1級毒品後，持有剩餘第1級毒
    品被查獲，故就前揭所查獲之剩餘毒品，祇能於被告吳茂毅
    最後1次之販賣海洛因罪宣告沒收銷燬，不得於各次販賣毒
    品罪均宣告沒收銷燬，亦即前揭扣案之海洛因自應於附表一
    所示之主刑之後，依毒品危害防制條例第18條第1項前段
    宣告沒收銷燬之（最高法院九十八年度臺上字第三０六０號
    判決意旨參照）。至因鑑驗所耗損之第1級毒品海洛因部分
    ，既已滅失，即不另為沒收之諭知。
  (2)本案被告吳茂毅亦有犯多次販賣第二級毒品罪（如附表二所
    示），其最後一次販賣第2級毒品之時間為99年2月2日，而
    於99年2月5日晚上10時30分許，為警在臺中市○○路○段與
    崇德十路口，扣得第二級毒品甲基安非他命20包（驗前總毛
    重17.32公克，包裝袋總重4.80公克，驗前總純質淨重10.89
    公克，鑑驗用罄0.11公克，外包裝因與第2級毒品甲基安非
    他命相結合無從析離而應視為第2級毒品，理由同上揭行政
    院衛生署草屯療養院函釋，如附表四編號二所示），係被告
    吳茂毅經多次販賣第2級毒品後，持有剩餘第2級毒品被查獲
    ，故就前揭所查獲之剩餘毒品，祇能於被告吳茂毅最後一次
    之販賣第2級毒品罪中宣告沒收銷燬，不得於各次販賣毒品
    罪均宣告沒收銷燬，亦即前揭扣案之甲基安非他命自應於附
    表二編號二所示之主刑之後，依毒品危害防制條例第18條
    第1項前段宣告沒收銷燬之（最高法院98年度臺上字第3060
    號判決意旨參照）。至因鑑驗所耗損之第2級毒品甲基安非
    他命部分，既已滅失，即不另為沒收之諭知。
  2.毒品危害防制條例第19條第1項規定，犯販賣毒品罪者，其
    犯罪所得之財物均沒收之，係採義務沒收主義。故販賣毒品
    所得之對價，不問其中成本若干，利潤多少，均應全部諭知
    沒收，貫徹政府查禁煙毒之決心，以符立法本旨（最高法院
    91年度臺上字第2419號判決意旨參照）。再按毒品危害防制
    條例第19條第1項，係刑法第38條第1項第2款之特別規定，
    採義務沒收主義，苟能證明係供犯罪所用或因犯罪所得之財
    物，均應沒收之，如全部或一部不能沒收時，追徵其價額或
    以其財產抵償之，並不以當場搜獲扣押者為限（最高法院88
    年度臺上字2039號判決要旨參照）。而毒品危害防制條例第
    19條第1項規定所稱「追徵其價額」者，必限於所沒收之物
    為金錢以外之其他財物而無法沒收時，始應追徵其價額，使
    其繳納與原物相當之價額。如所得財物為金錢而無法沒收時
    ，應以其財產抵償之，而不發生追徵價額之問題（最高法院
    93年度臺上第2743號判決參照），則販賣毒品所得之金錢或
    所用之物，無論已否扣案，均應依法沒收。是：
  (1)被告吳茂毅犯如附表一、二所示之販賣第1級、第2級毒品之
    所得（金額各詳如附表一、二所示，合計2萬100元），係被
    告因犯罪所得之財物，雖未扣案，應依毒品危害防制條例第
    19條第1項之規定，在前該附表一、二各罪主刑項下併予諭
    知沒收，如全部或一部不能沒收時，以其財產抵償之。
  (2)扣案如附表四編號三所示門號0000000000號行動電話一支（
    含SIM卡一張）、扣案如附表四編號四所示之電子秤一台，
    均係被告吳茂毅所有供其犯附表一、二所示之販賣第一、二
    級毒品罪所用之物，業據被告吳茂毅於原審審理時供承在卷
    ，均應依毒品危害防制條例第19條第1項之規定，在各該附
    表一、二所示之各次犯行之主刑項下分別予以諭知沒收之。
    而上揭扣案如附表四編號三、四所示之物亦係被告所有供其
    犯轉讓禁藥所用之物，業據被告於原審審理時供承在卷，應
    依刑法第38條第1項第2款，在如附表三所示之各主刑項下宣
    告沒收。
  (3)另扣案如附表四編號五所示之分裝夾鍊袋2包，係被告吳茂
    毅所有，且供其犯上揭各次販賣第一、二級毒品及轉讓禁藥
    等罪預備之物，業據被告吳茂毅於原審審理供承在卷，應依
    刑法第38條第1項第2款規定，在上揭各罪主刑項下宣告沒收
    。
  3.不諭知沒收之說明：
  (1)犯毒品危害防制條例第4條之罪者，依同條例第19條第1項規
    定，其因犯罪所得之財物，均沒收之，如全部或一部不能沒
    收時，追徵其價額或以其財產抵償之。惟所稱因犯罪所得之
    財物，係以實際所得者為限，苟無所得或尚未取得者，即無
    從為沒收、追繳或以財產抵償之諭知，最高法院98年度臺上
    字第2321號判決意旨參照。是本件被告所為如附表二編號三
    所示之販賣甲基安非他命予證人吳汶諮一次犯行部分，因
    係「賒欠」，業據證人吳汶諮證述在卷，已如前述。顯見被
    告於此次販賣甲基安非他命應無實際所得，自無庸依上開規
    定諭知沒收及以財產抵償。
  (2)至扣案如附表四編號六所示之行動電話一支（含SIM卡二張
    ），雖係被告吳茂毅所有之物，然被告已否認該行動電話與
    上揭犯罪有關，且亦無證據證明係屬被告犯上揭各罪所用或
    預備供犯罪所用之物，自無從諭知宣告沒收，附此敘明。
四、原審就被告所為如附表一之至、附表二編號一之、
    、編號二之、編號三至五及附表三所示之犯行，認罪證明
    確，而就附表一之至所示犯行各論以販賣第1級毒品罪
    、附表二編號一之、、編號二之、編號三至五所示犯
    行各論以販賣第2級毒品罪、附表三所示犯行各論以轉讓禁
    藥罪，並依毒品危害防制條例第17條第2項規定就上開販賣
    第一級毒品、販賣第二級毒品等罪減輕其刑，另依刑法第59
    條就販賣第一級毒品部分遞減其刑，復審酌被告明知海洛因
    、甲基安非他命、ＭＤＭＡ係屬戕害人身心之毒品，竟為貪
    圖不法利益，鋌而走險予以販賣供他人施用，擴大毒害，無
    視上開毒品足以使施用者導致精神障礙、性格異常，甚至造
    成生命危險之生理成癮性及心理依賴性，嚴重影響社會治安
    、戕害國民身心健康，惡性非輕，並考量被告各自販賣毒品
    之次數、販賣之所得非鉅、轉讓禁藥之數量、次數，犯罪之
    動機、方法、手段，販賣毒品之數量及對象，及犯後之態度
    等一切情狀，就上開部分分別量處如附表一之至、附表
    二編號一之、、編號二之、編號三至五及附表三所示
    之主刑及從刑。核其認事用法尚無違誤，量刑亦堪認允當。
    被告就原判決關於此部分上訴，指摘原判決量刑過重及未審
    酌伊供出毒品來源因而查獲其他正犯或共犯，致未適用毒品
    危害防制條例第17條第1項減輕其刑云云。然本院審酌上述
    各情，認原判決就此部分各罪所科之刑度，符合罪刑相當原
    則，並無量刑過重之不當，而被告所犯此部分各次罪行，並
    無適用毒品危害防制條例第17條第1項規定減輕其刑之餘地
    ，已如前述，是其此部分上訴為無理由，應予駁回。至原審
    就被告所為如附表一之所示販賣第一級毒品犯行、附表二
    編號一之、編號二之、所示販賣第二級毒品犯行，亦
    認罪證明確，而予論罪科刑，固非無見。惟原審未詳查被告
    於偵訊時已供出毒品來源，因而查獲其毒品上手即陳文仕販
    賣毒品犯行，並經臺灣臺中地方法院檢察署檢察官偵查起訴
    在案，致未就被告此部分各次販賣毒品犯行依毒品危害防制
    條例第17條第1項減輕其刑，即有未洽。被告就原判決關於
    此部分上訴，亦據此指摘原判決不當，為有理由，自應將原
    判決關此部分及定應執行刑部分撤銷改判。爰審酌被告明知
    海洛因、甲基安非他命係屬戕害人身心之毒品，竟為貪圖不
    法利益，鋌而走險予以販賣供他人施用，擴大毒害，無視上
    開毒品足以使施用者導致精神障礙、性格異常，甚至造成生
    命危險之生理成癮性及心理依賴性，嚴重影響社會治安、戕
    害國民身心健康，惡性非輕，並考量被告販賣第1、2級毒品
    之次數、販賣之所得非鉅，犯後於偵審中坦承各次犯行，態
    度良好，且供出毒品來源，因而查獲其毒品上手，對於杜絕
    毒源不無幫助，及其犯罪之動機、方法、手段，販賣毒品之
    數量及對象等一切情狀，就被告所犯此部分各罪量處如附表
    一之、附表二編號一之、編號二之、所示之主刑及
    從刑，並考量被告實際販售出之毒品數量，較諸販毒集團尚
    屬零星小額，更無向購買毒品之人積極催討交易款項，以其
    情節而論，其惡性尚不如專以販賣第一級毒品維生之販毒集
    團重大等情節，基於罪刑相當原則，就此部分各罪所科之刑
    與駁回上訴部分之各罪所科之刑，其主刑部分定其應執行有
    期徒刑12年。又被告於本案案發前未曾受徒刑執行完畢之紀
    錄，有臺灣高等法院被告前案紀錄表在卷可稽，應尚難認其
    有犯罪習慣或因遊蕩或懶惰成習而犯罪者，而公訴人復未敘
    明被告有何犯罪習慣或因遊蕩或懶惰成習而犯罪之具體情狀
    ，本院審酌上情，認被告所犯各罪量處如上述之刑為適當，
    是公訴人具體求處被告有期徒刑20年，並請求宣告被告強制
    工作，尚有未洽，附此敘明。
據上論結，應依刑事訴訟法第368條、第369條第1項前段、第364
條、第299條第1項前段，毒品危害防制條例第4條第1項、第2項
、第17條第1項、第2項、第18條第1項前段、第19條第1項，刑法
第11條、第59條、第51條第5款、第38條第1項第2款，判決如主
文。
本案經檢察官許萬相到庭執行職務。
中    華    民    國   100    年    5     月    24     日
              刑事第四庭  審判長法  官  洪  耀  宗
                                法  官  林  清  鈞
                                法  官  許  文  碩
以上正本證明與原本無異。
如不服本判決應於收受送達後十日內向本院提出上訴狀，其未敘
述上訴之理由者並得於提起上訴後十日內向本院補提理由書（均
須按他造當事人之人數附繕本）「切勿逕送上級法院」。
                                書記官  郭  蕙  瑜
中    華    民    國   100    年    5     月    24     日
附表一
┌───┬──────────┬────────┬───────────────────┐
│販  賣│   時 間 及 地 點   │ 販毒數量及所得 │     所犯罪名及應處之刑（含主刑、從刑 │
│對  象│                    │（單位：新臺幣）│     ）                               │
├───┼──────────┼────────┼───────────────────┤
│曹家榮│98年11月18日下午2 │以500元價格，販 │吳茂毅販賣第一級毒品，處有期徒刑玖年貳│
│      │  時至3時間，在臺中 │賣海洛因一小包，│月。扣案之如附表四編號三至五所示之物，│
│      │  縣大雅鄉○○路上吳│所得500元。     │均沒收；未扣案之販賣第一級毒品所得新臺│
│      │  茂毅工作地點對面  │                │幣伍佰元，沒收，如全部或一部不能沒收時│
│      │                    │                │，以其財產抵償之。                    │
│      │                    │                │                                      │
│      ├──────────┼────────┼───────────────────┤
│      │98年11月22日晚上7 │以2000元販賣海洛│吳茂毅販賣第一級毒品，處有期徒刑玖年貳│
│      │  時許，在臺中縣大雅│因2小包，所得200│月。扣案如附表四編號三至五所示之物，均│
│      │  鄉○○路上吳茂毅住│0元。           │沒收；未扣案之販賣第一級毒品所得新臺幣│
│      │  家附近            │                │貳仟元，沒收，如全部或一部不能沒收時，│
│      │                    │                │以其財產抵償之。                      │
│      │                    │                │                                      │
│      │                    │                │                                      │
│      ├──────────┼────────┼───────────────────┤
│      │98年11月27日將近中│販賣500元之海洛 │吳茂毅販賣第一級毒品，處有期徒刑玖年貳│
│      │  午12時許，在臺中縣│因，所得500元。 │月。扣案如附表四編號三至五所示之物，均│
│      │  大雅鄉○○路上曹家│                │沒收；未扣案之販賣第一級毒品所得新臺幣│
│      │  榮住家附近        │                │伍佰元，沒收，如全部或一部不能沒收時，│
│      │                    │                │以其財產抵償之。                      │
│      │                    │                │                                      │
│      │                    │                │                                      │
│      ├──────────┼────────┼───────────────────┤
│      │99年1月11日中午12 │販賣1000元之海洛│吳茂毅販賣第一級毒品，處有期徒刑肆年。│
│      │  時至13時間（起訴書│因1小包，所得100│扣案如附表四編號三至五所示之物，均沒收│
│      │  誤植為12、13時許）│0元。           │；扣案如附表四編號一所示之第一級毒品海│
│      │  ，在臺中縣大雅鄉民│                │洛因柒小包（合計淨重貳點肆肆公克，驗餘│
│      │  生路上之全家便利商│                │合計淨重貳點伍公克，包裝袋總重貳點│
│      │  店前              │                │貳公克，外包裝因與第一級毒品海洛因相結│
│      │                    │                │合無從析離而應視為第一級毒品），均沒收│
│      │                    │                │銷燬之；未扣案之販賣第一級毒品所得新臺│
│      │                    │                │幣壹仟元，沒收，如全部或一部不能沒收時│
│      │                    │                │，以其財產抵償之。                    │
│      │                    │                │                                      │
│      │                    │                │                                      │
│      │                    │                │                                      │
└───┴──────────┴────────┴───────────────────┘
附表二
┌─┬───┬──────────┬────────┬───────────────────┐
│編│販  賣│   時 間 及 地 點   │ 販毒數量及所得 │ 所犯罪名及應處之刑（含主刑、從刑）   │
│號│對  象│                    │（單位：新臺幣）│                                      │
├─┼───┼──────────┼────────┼───────────────────┤
│一│蔡誌原│98年11月23日晚上11│販賣500元之甲基 │吳茂毅販賣第二級毒品，處有期徒刑肆年。│
│  │      │  時44、45分左右，在│安非他命1小包， │扣案如附表四編號三至五所示之物，均沒收│
│  │      │  臺中市○○路上之「│所得500元。     │；未扣案之販賣第二級毒品所得新臺幣伍佰│
│  │      │  阿拉丁KTV」前     │                │元，沒收，如全部或一部不能沒收時，以其│
│  │      │                    │                │財產抵償之。                          │
│  │      │                    │                │                                      │
│  │      │                    │                │                                      │
│  │      ├──────────┼────────┼───────────────────┤
│  │      │98年12月16日下午5 │販賣500元之甲基 │吳茂毅販賣第二級毒品，處有期徒刑肆年。│
│  │      │  、6時左右，在臺中 │安非他命1小包， │扣案之門號0000000000號行動電│
│  │      │  縣大雅鄉○○路邊  │所得500元。     │話壹支（含SIM卡壹張，如附表四編號三所 │
│  │      │                    │                │示）、如附表四編號四、五所示之物，均沒│
│  │      │                    │                │收；未扣案之販賣第二級毒品所得新臺幣伍│
│  │      │                    │                │佰元，沒收，如全部或一部不能沒收時，以│
│  │      │                    │                │其財產抵償之。                        │
│  │      │                    │                │                                      │
│  │      ├──────────┼────────┼───────────────────┤
│  │      │99年1月12日下午4時│販賣5000元之甲基│吳茂毅販賣第二級毒品，處有期徒刑貳年。│
│  │      │  許，在臺中縣大雅鄉│安非他命1小包， │扣案如附表四編號三至五所示之物，均沒收│
│  │      │  永和路上吳茂毅工作│所得5000元。    │；未扣案之販賣第二級毒品所得新臺幣伍仟│
│  │      │  地點對面          │                │元，沒收，如全部或一部不能沒收時，以其│
│  │      │                    │                │財產抵償之。                          │
│  │      │                    │                │                                      │
│  │      │                    │                │                                      │
├─┼───┼──────────┼────────┼───────────────────┤
│二│邱宏洋│98年12月3日凌晨2時│販賣1000元之甲基│吳茂毅販賣第二級毒品，處有期徒刑肆年。│
│  │      │  至3時間，在邱宏洋 │安非他命1小包， │扣案如附表四編號三至五所示之物，均沒收│
│  │      │  位於臺中市○○路79│所得1000元。    │；未扣案之販賣第二級毒品所得新臺幣壹仟│
│  │      │  號之公司樓下      │                │元，沒收，如全部或一部不能沒收時，以其│
│  │      │                    │                │財產抵償之。                          │
│  │      │                    │                │                                      │
│  │      │                    │                │                                      │
│  │      │                    │                │                                      │
│  │      ├──────────┼────────┼───────────────────┤
│  │      │99年1月5日晚上9時 │販賣1000元之甲基│吳茂毅販賣第二級毒品，處有期徒刑貳年。│
│  │      │  至10時間，在邱宏洋│安非他命1小包， │扣案之扣案如附表四編號三至五所示之物，│
│  │      │  位於臺中市○○路79│所得1000元。    │均沒收；未扣案之販賣第二級毒品所得新臺│
│  │      │   號之公司樓下     │                │幣壹仟元，沒收，如全部或一部不能沒收時│
│  │      │                    │                │，以其財產抵償之。                    │
│  │      │                    │                │                                      │
│  │      ├──────────┼────────┼───────────────────┤
│  │      │99年2月2日晚上11時│販賣1000元之甲基│吳茂毅販賣第二級毒品，處有期徒刑貳年。│
│  │      │  至12時間，在邱宏洋│安非他命1小包， │扣案如附表四編號三至五所示之物，均沒收│
│  │      │  位於臺中市○○路79│所得1000元。    │；扣案附表四編號二所示之第二級毒品甲基│
│  │      │   號之公司樓下     │                │安非他命貳拾包（驗前總毛重拾柒點貳公│
│  │      │                    │                │克，包裝袋總重肆點捌零公克，驗前總純質│
│  │      │                    │                │淨重拾點捌玖公克，鑑驗用罄零點壹壹公克│
│  │      │                    │                │，外包裝因與第二級毒品甲基安非他命相結│
│  │      │                    │                │合無從析離而應視為第二級毒品），沒收銷│
│  │      │                    │                │燬之；未扣案之販賣第二級毒品所得新臺幣│
│  │      │                    │                │壹仟元，沒收，如全部或一部不能沒收時，│
│  │      │                    │                │以其財產抵償之。                      │
│  │      │                    │                │                                      │
│  │      │                    │                │                                      │
├─┼───┼──────────┼────────┼───────────────────┤
│三│吳汶諮│98年11月25日下午4 │販賣1000元之甲基│吳茂毅販賣第二級毒品，處有期徒刑肆年。│
│  │      │  、5時許，在臺中縣 │安非他命1小包， │扣案如附表四編號三至五所示之物，均沒收│
│  │      │  大雅鄉大華國中前  │所得1000元。    │；未扣案之販賣第二級毒品所得新臺幣壹仟│
│  │      │  7-11便利商店      │                │元，沒收，如全部或一部不能沒收時，以其│
│  │      │                    │                │財產抵償之。                          │
│  │      │                    │                │                                      │
│  │      ├──────────┼────────┼───────────────────┤
│  │      │98年11月28日下午5 │販賣價值約1000元│吳茂毅販賣第二級毒品，處有期徒刑肆年。│
│  │      │  、6時許，在臺中縣 │之甲基安非他命1 │扣案如附表四編號三至五所示之物，均沒收│
│  │      │  大雅鄉○○路上之「│小包；因賒欠而未│。                                    │
│  │      │  肯德基」速食店前  │有販毒所得。    │                                      │
│  │      │                    │                │                                      │
│  │      │                    │                │                                      │
│  │      │                    │                │                                      │
│  │      ├──────────┼────────┼───────────────────┤
│  │      │98年12月4日上午9、│販賣1000元之甲基│吳茂毅販賣第二級毒品，處有期徒刑肆年。│
│  │      │  10時許，在臺中縣大│安非他命1小包， │扣案如附表四編號三至五所示之物，均沒收│
│  │      │  雅鄉○○路上吳茂毅│所得1000元。    │；未扣案之販賣第二級毒品所得新臺幣壹仟│
│  │      │  工作地點對面之便利│                │元，沒收，如全部或一部不能沒收時，以其│
│  │      │  商店前            │                │財產抵償之。                          │
│  │      │                    │                │                                      │
│  │      │                    │                │                                      │
│  │      │                    │                │                                      │
│  │      ├──────────┼────────┼───────────────────┤
│  │      │98年12月16日下午5 │販賣600元之甲基 │吳茂毅販賣第二級毒品，處有期徒刑肆年。│
│  │      │  、6時許，在臺中縣 │安非他命1小包， │扣案如附表四編號三至五所示之物，均沒收│
│  │      │  大雅鄉○○○路上之│所得600元（起訴 │；未扣案之販賣第二級毒品所得新臺幣陸佰│
│  │      │  7-11便利商店前    │書誤載為1000元）│元，沒收，如全部或一部不能沒收時，以其│
│  │      │                    │。              │財產抵償之。                          │
│  │      │                    │                │                                      │
│  │      ├──────────┼────────┼───────────────────┤
│  │      │98年12月23日下午2 │販賣2000元之甲基│吳茂毅販賣第二級毒品，處有期徒刑肆年。│
│  │      │  時21分以後之某時，│安非他命1小包， │扣案如附表四編號三至五所示之物，均沒收│
│  │      │  在臺中市○○○路上│所得2000元。    │；未扣案之販賣第二級毒品所得新臺幣貳仟│
│  │      │  之澄清醫院附近    │                │元，沒收，如全部或一部不能沒收時，以其│
│  │      │                    │                │財產抵償之。                          │
│  │      │                    │                │                                      │
├─┼───┼──────────┼────────┼───────────────────┤
│四│陳增軒│98年11月18日晚上11│販賣1000元之甲基│吳茂毅販賣第二級毒品，處有期徒刑肆年。│
│  │      │  、12時許，在臺中市│安非他命1小包， │扣案如附表四編號三至五所示之物，均沒收│
│  │      │  漢口路與大雅路交岔│所得1000元。    │；未扣案之販賣第二級毒品所得新臺幣壹仟│
│  │      │  路口附近之「沃夫汽│                │元，沒收，如全部或一部不能沒收時，以其│
│  │      │  車旅館」前        │                │財產抵償之。                          │
│  │      │                    │                │                                      │
│  │      ├──────────┼────────┼───────────────────┤
│  │      │98年12月2日晚上8、│販賣1000元之甲基│吳茂毅販賣第二級毒品，處有期徒刑肆年。│
│  │      │  9時許，在臺中縣大 │安非他命1小包， │扣案如附表四編號三至五所示之物，均沒收│
│  │      │  雅鄉上楓活動中心前│所得1000元。    │；未扣案之販賣第二級毒品所得新臺幣壹仟│
│  │      │                    │                │元，沒收，如全部或一部不能沒收時，以其│
│  │      │                    │                │財產抵償之。                          │
│  │      │                    │                │                                      │
├─┼───┼──────────┼────────┼───────────────────┤
│五│王鴻明│98年12月6日上午將近 │販賣500元之ＭＤ │吳茂毅販賣第二級毒品，處有期徒刑肆年。│
│  │      │6時左右（起訴書誤植 │ＭＡ一顆，所得5 │扣案如附表四編號三至五所示之物，均沒收│
│  │      │為5、6時許），在臺中│00元。          │；未扣案之販賣第二級毒品所得新臺幣伍佰│
│  │      │縣大雅鄉上楓村黃昏市│                │元，沒收，如全部或一部不能沒收時，以其│
│  │      │場附近之全家便利商店│                │財產抵償之。                          │
│  │      │前                  │                │                                      │
└─┴───┴──────────┴────────┴───────────────────┘
附表三
┌─┬───┬──────────┬────────┬───────────────────┐
│編│轉  讓│   時 間 及 地 點   │  轉讓毒品數量  │     所犯罪名及應處之刑（含從刑）     │
│號│對  象│                    │                │                                      │
├─┼───┼──────────┼────────┼───────────────────┤
│一│吳汶諮│98年12月3日下午2、3 │無償轉讓甲基安非│吳茂毅犯轉讓禁藥罪，處有期徒刑柒月。扣│
│  │      │時許，在臺中縣大雅鄉│他命（約價值新臺│案如附表四編號三至五所示之物，均沒收。│
│  │      │中山北路上之吳汶諮住│幣2000元之數量，│                                      │
│  │      │處附近              │淨重未達10公克以│                                      │
│  │      │                    │上）            │                                      │
├─┼───┼──────────┼────────┼───────────────────┤
│二│蔡誌原│99年1月20日某時，在 │無償轉讓甲基安非│吳茂毅犯轉讓禁藥罪，處有期徒刑柒月。扣│
│  │      │臺中縣大雅鄉之某處附│他命（驗餘淨重  │案如附表四編號三至五所示之物，均沒收。│
│  │      │近                  │1.1449公克 ）   │                                      │
│  │      │                    │                │                                      │
└─┴───┴──────────┴────────┴───────────────────┘
附表四
┌──┬────────────────────────────┬───┐
│編號│      扣     案     物     品     及     數     量      │所有人│
├──┼────────────────────────────┼───┤
│ 1  │海洛因七小包（合計淨重2.44公克，驗餘淨重2.35公克，空包裝│吳茂毅│
│    │總重2.32公克）                                          │      │
├──┼────────────────────────────┼───┤
│ 2  │甲基安非他命二十包（驗前總毛重17.32公克，包裝塑膠袋總重 │吳茂毅│
│    │約4.80公克）                                            │      │
├──┼────────────────────────────┼───┤
│ 3  │Sony Ericsson行動電話一支（含0000000000號SIM卡一張）    │吳茂毅│
├──┼────────────────────────────┼───┤
│ 4  │電子秤一台                                              │吳茂毅│
├──┼────────────────────────────┼───┤
│ 5  │分裝夾鍊袋二包                                          │吳茂毅│
├──┼────────────────────────────┼───┤
│ 6  │GPLUS行動電話（雙卡手機）一支（含0000000000、0000000000 │吳茂毅│
│    │號SIM卡各一張）                                         │      │
└──┴────────────────────────────┴───┘
